---
title: "2024 bus"
output: html_notebook
author: "Hsu, Yao-Chih"
date: "114-05-25"
---

本程式碼適用於分析花蓮太魯閣客運所提供的 .xml 資料檔案。

```{r}
# library
library(xml2)
library(data.table)
library(dplyr)
library(lubridate)
library(tidyr)
library(ggplot2)
```

```{r}
# function
# load .xml file function
xml_loader <- function(path){
  xml_data <- read_xml(path)
  return(xml_data)
}

# transform to data frame by RouteName
get_xml_text <- function(node, path) {
  result <- xml_find_first(node, path)
  if (length(result) == 0 || is.na(result)) return(NA_character_)
  xml_text(result, trim = TRUE)
}

xml_to_dataframe <- function(xml_data){
  tickets <- xml_find_all(xml_data, ".//BusICTicket")
  tickets_str <- vapply(tickets, as.character, character(1))

  ticket_data <- rbindlist(lapply(tickets_str, function(ticket_str) {
    ticket <- read_xml(ticket_str)
    list(
      ID = get_xml_text(ticket, "ID"),
      IDType = get_xml_text(ticket, "IDType"),
      HolderType = get_xml_text(ticket, "HolderType"),
      TicketType = get_xml_text(ticket, "TicketType"),
      SubTicketType = get_xml_text(ticket, "SubTicketType"),
      PlateNumber = get_xml_text(ticket, "PlateNumber"),
      RouteUID = get_xml_text(ticket, "RouteUID"),
      RouteName = get_xml_text(ticket, "RouteName"),
      SubRouteUID = get_xml_text(ticket, "SubRouteUID"),
      SubRouteName = get_xml_text(ticket, "SubRouteName"),
      Direction = get_xml_text(ticket, "Direction"),
      FarePricingType = get_xml_text(ticket, "FarePricingType"),
      StopOrStation = get_xml_text(ticket, "StopOrStation"),
      BoardingStopUID = get_xml_text(ticket, ".//BoardingStopUID"),
      BoardingStopName = get_xml_text(ticket, ".//BoardingStopName"),
      BoardingStopSequence = get_xml_text(ticket, ".//BoardingStopSequence"),
      BoardingTime = get_xml_text(ticket, ".//BoardingTime"),
      DeboardingStopUID = get_xml_text(ticket, ".//DeboardingStopUID"),
      DeboardingStopName = get_xml_text(ticket, ".//DeboardingStopName"),
      DeboardingStopSequence = get_xml_text(ticket, ".//DeboardingStopSequence"),
      DeboardingTime = get_xml_text(ticket, ".//DeboardingTime"),
      Price = get_xml_text(ticket, "Price"),
      Discount = get_xml_text(ticket, "Discount"),
      TransferCode = get_xml_text(ticket, "TransferCode"),
      DiscountInfo = get_xml_text(ticket, "DiscountInfo"),
      PaymentPrice = get_xml_text(ticket, "PaymentPrice")
    )
  }), fill = TRUE)
  
  return(ticket_data)
}

# loader
loader <- function(path){
  xml_data = data.frame()
  for (i in 1:length(path[[1]])){
    xml_raw_data = xml_loader(path=path[[1]][i])
    
    xml_data <- rbind(xml_data, xml_to_dataframe(xml_raw_data))
  }
  
  data <- xml_data %>%
    group_by(RouteName) %>%
    group_split() %>% 
    as.list()
  names(data) <- sapply(data, function(df) unique(df$RouteName))  # list name
  
  return(data)
}

# simple summary for every variables
data_summary <- function(df){
  df_summary = list()
  pb <- txtProgressBar(min = 0, max = length(months), style = 3)
  for (month_index in 1:length(months)){
    df_summary[[months[month_index]]] <- lapply(df[[month_index]], function(data) {
      lapply(names(data), function(col) {
        data %>% count(.data[[col]])
      }) |> setNames(names(data))
    })
    names(df_summary[[months[month_index]]]) <- names(df[[month_index]])
    setTxtProgressBar(pb, month_index)
  }
  close(pb)
  return(df_summary)
}

# check the amounts of weekends and weekdays
monthly_weekday_and_weekend <- function(year, month){
  # build all dates 
  dates <- seq(ymd(sprintf("%d-%02d-01", year, month)),
               ceiling_date(ymd(sprintf("%d-%02d-01", year, month)), "month") - days(1),
               by = "day"
               )
  
  # is it weekend?
  is_weekend <- wday(dates) %in% c(1, 7)  # 1: Sunday, 7: Saturday
  
  # output
  result <- table(ifelse(is_weekend, "weekend", "weekday")) %>% data.frame()
  return(result)
}

check_path <- function(path) {
  if (!dir.exists(path)) {
    dir.create(path, recursive = TRUE, showWarnings = FALSE)
  }
}
```

```{r}
# config
year = 2024  # 西元
month.from = 7
month.to = 12
windowsFonts(kai = windowsFont("DFKai-SB"))

# 檔案路徑
base_path <- "../../大數據組需要分析的資料/107-11403-花蓮-太魯閣客運_市區客運/114年-11303-11403"
months <- sprintf("%04d%02d", year, month.from:month.to)
paths <- unlist(lapply(months, function(ym) {
  folder <- sprintf("%s_ic_HUA_0412_01", ym)
  files <- sprintf("%s_ic_HUA_0412_0%d.xml", ym, 1:3)
  file.path(base_path, folder, files)
}))

start_time = Sys.time()

# 將票證資料轉為資料框，以列表呈現
counter = 1
pb <- txtProgressBar(min = 0, max = length(paths), style = 3)
df = list()

for (month_index in seq(1, length(paths), by = 3)){
  path = paths[month_index:min(month_index + 2, length(paths))]
  df[[months[counter]]] = loader(path)
  
  setTxtProgressBar(pb, counter)
  counter = counter + 1
}
close(pb)


end_time = Sys.time()

print(paste0('Cost time: ', end_time - start_time, ' seconds'))

buses = names(df[[1]])

# 檢視前幾筆資料
head(df[[1]][[1]])
str(df[[1]])

```


```{r}
# variables
names(df[[1]][[1]])
```

| 欄位名稱                | 中文名稱       | 說明                                           |
| ------------------------| -------------- | --------------------------------------------   |
| `ID`                    | 票證識別碼     | 資料筆唯一識別碼，用於區隔每一筆旅次或票證紀錄。                  |   
| `IDType`                | 識別碼類型     | 識別碼類型，如車牌編號、票證序號等，指明 ID 的來源或格式。         |     
| `HolderType`            | 票證持有者類   | 票證持有者類型，例如一般民眾、學生、敬老卡等。                    | 
| `TicketType`            | 票種           | 如單程票、電子票證、日票等，用以區分不同票價方案。                |    
| `SubTicketType`         | 子票種         | 子票種／細分類，如半價、愛心票、團體票等，為 TicketType 的細部補充|。     
| `PlateNumber`           | 車輛牌號       | 車輛牌照號碼，標示該筆旅次所搭乘的車輛。                       |  
| `RouteUID`              | 路線識別碼     | 路線全域唯一識別碼，用於串接不同 API 時對應相同路線。         | 
| `RouteName`             | 路線名稱       |  路線名稱，例如「302 花蓮－太魯閣」。                        | 
| `SubRouteUID`           | 附屬路線識別碼 | 編碼原則：前四碼主路線，第五碼正副路線，第六碼去返程。             |    
| `SubRouteName`          | 附屬路線名稱   | 附屬路線名稱，對應 SubRouteUID 的文字描述。               |  
| `Direction`             | 去／返程方向   | 通常 0 或 1 表示去程，2 或 3 表示返程。                  |  
| `FarePricingType`       | 計費方式       | 如「區間計費」、「里程計費」、「階梯票價」等。                    |  
| `StopOrStation`         | 站點類型       | 表示站牌 (Stop) 或站位 (Station)，用於票證 OD 分析對應的資料層級。| 
| `BoardingStopUID`       | 上車站點識別碼 | 上車站點識別碼，對應 StopOrStation。                   | 
| `BoardingStopName`      | 上車站名       | 上車站名稱。                                      
| `BoardingStopSequence`  | 上車站序       | 上車站在整條路線中的站序（第幾站）。                         |  
| `BoardingTime`          | 上車時間       | 上車時間（ISO 8601 格式）。                         |  
| `DeboardingStopUID`     | 下車站點識別碼 | 下車站點識別碼。                                    | 
| `DeboardingStopName`    | 下車站名       | 下車站名稱。                                       
| `DeboardingStopSequence`| 下車站序       | 下車站在整條路線中的站序。                              | 
| `DeboardingTime`        | 下車時間       | 下車時間（ISO 8601 格式）。                         | 
| `Price`                 | 原始票價       | 計算後之票價（未含折扣）。                              |  
| `Discount`              | 折扣           | 折扣比例或金額，例如「半價」、「８折」。                       |  
| `TransferCode`          | 轉乘代碼       | 轉乘優惠代碼，用於標示可否轉乘及轉乘時限等規則。                   | 
| `DiscountInfo`          | 折扣說明       | 折扣補充說明文字，補充 Discount 欄位的詳細條件。            | 
| `PaymentPrice`          | 實付金額       | 實際支付金額（Price 扣除 Discount 後）。             |  

| 欄位名稱                | 資料來源                   | 變數
| ------------------------| -------------------------- | ----------------------------------------- |
| `ID`                    | ticp.motc.gov.tw           | #########################################################################|
| `IDType`                | ticp.motc.gov.tw           | EasyCard、PaymentID、iPASS、icash|
| `HolderType`            | ticp.motc.gov.tw           | A、B、C01、C02、C09 (???|
| `TicketType`            | 110traffic.hl.gov.tw       | 1、4 (???|
| `SubTicketType`         | ticp.motc.gov.tw           | HUA-199、HUA-399(花蓮通勤月票)|
| `PlateNumber`           | ticp.motc.gov.tw           | 009-FV、010-FV、011-FV、075-FV、076-FV、
                                                         EAA-283、EAA-286、EAA-287、EAA-287、EAA-289|
| `RouteUID`              | 交通部公共運輸資料開放平台 | HUA0301、HUA0302、HUA0303、HUA0305|
| `RouteName`             | 110traffic.hl.gov.tw       | 301、302、303、305|
| `SubRouteUID`           | motc-ptx.gitbook.io        | HUA030101、HUA030102、HUA030201、HUA030202、HUA030301、HUA030302、HUA0303B1、HUA0303B2、HUA0303C1、HUA0303C2|
| `SubRouteName`          | Gist                       | 301、302、303、303B、303C、303D、305、305A|
| `Direction`             | motc-ptx.gitbook.io        | 0、1 (哪個是去，哪個是回?)|
| `FarePricingType`       | ticp.motc.gov.tw           | ODFares (???|
| `StopOrStation`         | Gist                       | 0 (???|
| `BoardingStopUID`       | 110traffic.hl.gov.tw       | HUA290407、HUA290442、HUA290453、HUA290470、HUA290471、HUA290494	、HUA290495、HUA290528、HUA290529、HUA290530|
| `BoardingStopName`      | 110traffic.hl.gov.tw       | 三角市場、上騰高商、中山(市八)市場	、中山三慶豐七街口、中華紙漿、中華路、九曲洞、亞洲水泥廠、仁安社區、信義國小|
| `BoardingStopSequence`  | ticp.motc.gov.tw           | 1、10、11、12、13、14、15、16、17、18 |
| `BoardingTime`          | ticp.motc.gov.tw           | #########################################################################|
| `DeboardingStopUID`     | 110traffic.hl.gov.tw       | -99(逃票)、HUA290407、HUA290442、HUA290452、HUA290470、HUA290471、HUA290494、 HUA290528、HUA290529、HUA290530|
| `DeboardingStopName`    | 110traffic.hl.gov.tw       | -99、三角市場、上騰高商、中山(市八)市場、中山三慶豐七街口、中華紙漿、中華路、九曲洞、亞洲水泥廠、仁安社區 (-99 ???|
| `DeboardingStopSequence`| ticp.motc.gov.tw           | -99、1、10、11、12、13、14、15、16、17 (-99 ???|
| `DeboardingTime`        | ticp.motc.gov.tw           | #########################################################################|
| `Price`                 | 110traffic.hl.gov.tw       | 0、104、106、109、110、12、13、149、15、16|
| `Discount`              | ticp.motc.gov.tw           | 0、12、13、15、16、17、18、19、20、21			|
| `TransferCode`          | ticp.motc.gov.tw           | 0102、0199、0202、0299、0302、0399、0402、0499、0602、0702|
| `DiscountInfo`          | ticp.motc.gov.tw           | ???(第一項變數沒有值)|
| `PaymentPrice`          | 110traffic.hl.gov.tw       | 0、1、10、104、109、11、110、12、13、14|


```{r}
# simple summary for every variables
df_summary = data_summary(df)

#df_summary
```

```{r}
# 運量
volume_plot <- function(bus) {
  transport_volume = NULL
  for (month_index in months){
    transport_volume = c(transport_volume, nrow(df[[month_index]][[bus]]))
  }
  
  par(family = "kai", mar = c(5, 4, 4, 7))  # 字體與圖寬
  
  plot(x = month.from:month.to,
       y = transport_volume,
       type = "o",
       lwd = 2,
       pch = 16,
       col = "blue",
       xlab = "月份",
       ylab = "乘車人次",
       main = paste0(year - 1911, '年', month.from, '月至', month.to, '月', bus, '路線乘車人次折線圖'),
       ylim = c(min(transport_volume) * 0.9, max(transport_volume) * 1.1)
       )
  
  text(x = month.from:month.to,
       y = transport_volume + max(transport_volume) * 0.02,
       labels = transport_volume,
       pos = 3,            # 文字顯示在點上方
       cex = 0.8,          # 文字大小
       col = "black"
  )
  
  grid()  # 網格線
  
  # 圖例
  legend("topright", 
         legend = paste0(bus, '路線'), 
         col = "blue", 
         lwd = 2, 
         pch = 16,
         bty = "n",
         inset = c(-0.25, 0),
         xpd = TRUE
         )
}

# 車輛
#bus = '301'
for (bus in buses){
  
# 繪圖 (在 R中呈現)
  volume_plot(bus)
  
# 儲存圖片
  path = paste0("images/", bus, "/line_chart")
  check_path(path)
  png(filename = paste0(path, "/volume.png"), width = 8, height = 5, units = "in", res = 300, family = "kai")
  volume_plot(bus)
  dev.off()
}


```

```{r}
# TPASS 運量
tpass_volume_plot <- function(bus) {
  transport_volume = NULL
  tpass = NULL
  color <- rainbow(3)
  
  for (month_index in months){
    transport_volume = c(transport_volume, nrow(df[[month_index]][[bus]]))
    tpass = c(tpass, df_summary[[month_index]][[bus]][['SubTicketType']][[2]][1] + df_summary[[month_index]][[bus]][['SubTicketType']][[2]][2])
  }
  
  par(family = "kai", mar = c(5, 4, 4, 7))  # 字體與圖寬
  
  plot(x = month.from:month.to,
       y = transport_volume,
       type = "o",
       lwd = 2,
       pch = 16,
       col = color[1],
       xlab = "月份",
       ylab = "乘車人次",
       main = paste0(year - 1911, '年', month.from, '月至', month.to, '月', bus, '路線乘車人次折線圖'),
       ylim = c(min(tpass) * 0.9, max(transport_volume) * 1.1)
       )
  
  lines(x = month.from:month.to,
        y = tpass,
        type = "o",
        lwd = 2,
        pch = 16,
        col = color[2]
        )
  
  lines(x = month.from:month.to,
        y = transport_volume - tpass,
        type = "o",
        lwd = 2,
        pch = 16,
        col = color[3]
        )
  
  grid()  # 網格線
  
  # 圖例
  legend("topright", 
         legend = c("總運量", "TPASS旅客", "其他旅客"), 
         col = color, 
         lwd = 2, 
         pch = 16,
         bty = "n",
         inset = c(-0.25, 0),
         xpd = TRUE
         )
}

# 車輛
#bus = '301'
for (bus in buses){

# 繪圖 (在 R中呈現)
  tpass_volume_plot(bus)
  
# 儲存圖片
  path = paste0("images/", bus, "/line_chart")
  check_path(path)
  png(filename = paste0(path, "/tpass_volume.png"), width = 8, height = 5, units = "in", res = 300, family = "kai")
  tpass_volume_plot(bus)
  dev.off()
}
```


```{r}
# 整理日期，找出星期幾
for (month_index in months){
  for (bus_index in buses){
    df[[month_index]][[bus_index]] <- df[[month_index]][[bus_index]] |> mutate(Weekday = weekdays(ymd_hms(BoardingTime)))
  }
}

df_summary = data_summary(df)
```

```{r}
# TPASS 日均運量
tpass_volume_plot <- function(bus) {
  transport_volume = NULL
  tpass = NULL
  month.days = NULL
  color <- rainbow(3)
  
  for (month_index in months){
    transport_volume = c(transport_volume, nrow(df[[month_index]][[bus]]))
    tpass = c(tpass, df_summary[[month_index]][[bus]][['SubTicketType']][[2]][1] + df_summary[[month_index]][[bus]][['SubTicketType']][[2]][2])
  }
  for (month_index in month.from:month.to){
    week.days = monthly_weekday_and_weekend(year = year, month = month_index)[['Freq']]
    month.days = c(month.days, sum(week.days))
  }
  month.volume.per_day = transport_volume / month.days
  tpass.volume.per_day = tpass / month.days
  
  par(family = "kai", mar = c(5, 4, 4, 7))  # 字體與圖寬
  
  plot(x = month.from:month.to,
       y = month.volume.per_day,
       type = "o",
       lwd = 2,
       pch = 16,
       col = color[1],
       xlab = "月份",
       ylab = "日均人次",
       main = paste0(year - 1911, '年', month.from, '月至', month.to, '月', bus, '路線日均乘車人次折線圖'),
       ylim = c(min(tpass.volume.per_day) * 0.9, max(month.volume.per_day) * 1.1)
       )
  
  lines(x = month.from:month.to,
        y = tpass.volume.per_day,
        type = "o",
        lwd = 2,
        pch = 16,
        col = color[2]
        )
  
  lines(x = month.from:month.to,
        y = month.volume.per_day - tpass.volume.per_day,
        type = "o",
        lwd = 2,
        pch = 16,
        col = color[3]
        )
  
  grid()  # 網格線
  
  # 圖例
  legend("topright", 
         legend = c("月日均", "TPASS旅客", "其他旅客"), 
         col = color, 
         lwd = 2, 
         pch = 16,
         bty = "n",
         inset = c(-0.25, 0),
         xpd = TRUE
         )
}

# 車輛
#bus = '301'
for (bus in buses){

# 繪圖 (在 R中呈現)
  tpass_volume_plot(bus)

# 儲存圖片
  path = paste0("images/", bus, "/line_chart")
  check_path(path)
  png(filename = paste0(path, "/tpass_average_volume.png"), width = 8, height = 5, units = "in", res = 300, family = "kai")
  tpass_volume_plot(bus)
  dev.off()
}
```

```{r}
# 平假日乘車人次
weekend_and_weekday_volume_plot <- function(bus) {
  weekend.days = NULL
  weekday.days = NULL
  month.days = NULL
  weekend.volume = NULL
  weekday.volume = NULL
  month.volume = NULL
  color <- rainbow(3)
  
  for (month_index in month.from:month.to){
    week.days = monthly_weekday_and_weekend(year = year, month = month_index)[['Freq']]
    weekday.days = c(weekday.days, week.days[1])
    weekend.days = c(weekend.days, week.days[2])
    month.days = c(month.days, sum(week.days))
    
    week.volume = df_summary[[sprintf("%04d%02d", year, month_index)]][[bus]][['Weekday']]
    weekday.volume = c(weekday.volume, sum(week.volume$n[week.volume$Weekday %in% c("星期一", "星期二", "星期三", "星期四", "星期五")]))
    weekend.volume = c(weekend.volume, sum(week.volume$n[week.volume$Weekday %in% c("星期六", "星期日")]))
    month.volume = c(month.volume, sum(week.volume$n))
  }
  
  weekday.volume.per_day = weekday.volume / weekday.days
  weekend.volume.per_day = weekend.volume / weekend.days
  month.volume.per_day = month.volume / month.days
  
  par(family = "kai", mar = c(5, 4, 4, 7))  # 字體與圖寬
  
  plot(x = month.from:month.to,
       y = month.volume.per_day,
       type = "o",
       lwd = 2,
       pch = 16,
       col = color[1],
       xlab = "月份",
       ylab = "日均人次",
       main = paste0(year - 1911, '年', month.from, '月至', month.to, '月', bus, '路線日均乘車人次折線圖'),
       ylim = c(min(weekday.volume.per_day, weekend.volume.per_day, month.volume.per_day) * 0.9,
                max(weekday.volume.per_day, weekend.volume.per_day, month.volume.per_day) * 1.1
                )
       )
  
  lines(x = month.from:month.to,
        y = weekday.volume.per_day,
        type = "o",
        lwd = 2,
        pch = 16,
        col = color[2]
        )
  
  lines(x = month.from:month.to,
        y = weekend.volume.per_day,
        type = "o",
        lwd = 2,
        pch = 16,
        col = color[3]
        )
  
  grid()  # 網格線
  
  # 圖例
  legend("topright", 
         legend = c("月日均", "平日日均", "假日日均"), 
         col = color, 
         lwd = 2, 
         pch = 16,
         bty = "n",
         inset = c(-0.25, 0),
         xpd = TRUE
         )
}

# 車輛
#bus = '301'
for (bus in buses){

# 繪圖 (在 R中呈現)
  weekend_and_weekday_volume_plot(bus)

# 儲存圖片
  path = paste0("images/", bus, "/line_chart")
  check_path(path)
  png(filename = paste0(path, "/weekend_and_weekday_average_volume.png"), width = 8, height = 5, units = "in", res = 300, family = "kai")
  weekend_and_weekday_volume_plot(bus)
  dev.off()
}
```

```{r}
# # 平假日乘車人次 (ggplot2)
# bus = '301'
# weekend.days = NULL
# weekday.days = NULL
# month.days = NULL
# weekend.volume = NULL
# weekday.volume = NULL
# month.volume = NULL
# 
# for (month_index in month.from:month.to){
#   week.days = monthly_weekday_and_weekend(year = year, month = month_index)[['Freq']]
#   weekday.days = c(weekday.days, week.days[1])
#   weekend.days = c(weekend.days, week.days[2])
#   month.days = c(month.days, sum(week.days))
#   
#   week.volume = df_summary[[sprintf("%04d%02d", year, month_index)]][[bus]][['Weekday']]
#   weekday.volume = c(weekday.volume, sum(week.volume$n[week.volume$Weekday %in% c("星期一", "星期二", "星期三", "星期四", "星期五")]))
#   weekend.volume = c(weekend.volume, sum(week.volume$n[week.volume$Weekday %in% c("星期六", "星期日")]))
#   month.volume = c(month.volume, sum(week.volume$n))
# }
# 
# weekday.volume.per_day = weekday.volume / weekday.days
# weekend.volume.per_day = weekend.volume / weekend.days
# month.volume.per_day = month.volume / month.days
# 
# plot_df <- data.frame(
#   月份 = month.from:month.to,
#   月日均 = month.volume.per_day,
#   平日 = weekday.volume.per_day,
#   假日 = weekend.volume.per_day
# ) %>% pivot_longer(cols = -月份, names_to = "類別", values_to = "人次")
# 
# p <- ggplot(plot_df, aes(x = 月份, y = 人次, color = 類別)) +
#   geom_line(size = 1.2) +
#   geom_point(size = 3) +
#   scale_color_manual(values = c("月日均" = "blue", "平日" = "red", "假日" = "darkgreen")) +
#   labs(
#     x = "月份",
#     y = "日均人次",
#     title = paste0(year - 1911, '年', month.from, '月至', month.to, '月', bus, '路線日均乘車人次折線圖'),
#     color = NULL
#   ) +
#   scale_x_continuous(
#     breaks = plot_df$月份
#   ) +
#   scale_y_continuous(
#     breaks = pretty(c(min(plot_df$人次), max(plot_df$人次))),
#     limits = c(min(plot_df$人次), max(plot_df$人次)),
#     expand = expansion(mult = c(0.05, 0.05))
#   ) +
#   theme_minimal(base_family = "kai") +
#   theme(
#     text = element_text(size = 14),
#     plot.title = element_text(hjust = 0.5, face = "bold"),
#     legend.position = "right"
#   )
# 
# print(p)
# 
# # 儲存
# #ggsave("ridership_plot.jpg", plot = p, width = 8, height = 5, dpi = 300)
```

```{r}
# 太魯閣客運總運量
total_volume_plot <- function(buses) {
  color <- rainbow(length(buses))
  
  transport_volume = NULL
  for (bus in buses){
    transport_each_volume = NULL
    for (month_index in months){
      transport_each_volume = c(transport_each_volume, nrow(df[[month_index]][[bus]]))
    }
    transport_volume = c(transport_volume, list(transport_each_volume))
  }

  par(family = "kai", mar = c(5, 4, 4, 7))  # 字體與圖寬
  
  plot(x = month.from:month.to,
       y = transport_volume[[1]],
       type = "o",
       lwd = 2,
       pch = 16,
       col = color[1],
       xlab = "月份",
       ylab = "乘車人次",
       main = paste0(year - 1911, '年', month.from, '月至', month.to, '月太魯閣客運總運量'),
       ylim = c(min(sapply(transport_volume, min)) * 0.9 , max(sapply(transport_volume, max)) * 1.1)
       )
  
  for(bus_index in 2:length(buses)){
    lines(x = month.from:month.to,
      y = transport_volume[[bus_index]],
      type = "o",
      lwd = 2,
      pch = 16,
      col = color[bus_index]
      )
  }

  grid()  # 網格線
  
  # 圖例
  legend("topright", 
         legend = buses, 
         col = color, 
         lwd = 2, 
         pch = 16,
         bty = "n",
         inset = c(-0.25, 0),
         xpd = TRUE
         )
}


# 繪圖 (在 R中呈現)
total_volume_plot(buses)

# 儲存圖片
path = paste0("images/total/line_chart")
check_path(path)
png(filename = paste0(path, "/total_volume.png"), width = 8, height = 5, units = "in", res = 300, family = "kai")
total_volume_plot(buses)
dev.off()
```










