---
title: "R Notebook"
output: html_notebook
---

# 設定及區分資料
```{r}
library(readxl)
library(data.table)
library(dplyr)
library(ggplot2)
library(purrr)
library(showtext)
library(tidyr)

# 檔案路徑，假設所有 Excel 檔案都在這個資料夾
folder_path <- "C:/Users/user/Desktop/運籌/普悠瑪客運"

# 取得所有 Excel 檔案名稱
file_list <- list.files(path = folder_path, pattern = "\\.xlsx$", full.names = TRUE)

# 讀取每個 Excel 檔案
df_list <- map(file_list, ~ read_excel(.))

# 取得所有欄位名稱的交集
common_cols <- Reduce(intersect, lapply(df_list, names))
common_list <- map(df_list, ~ .x[, common_cols])

# 使用 bind_rows() 合併所有資料框
combined_df <- bind_rows(common_list)


# 檢視合併後的結果
head(combined_df)
table(combined_df$路線編號)
table(combined_df$上車交易日期)

# 重新命名欄位
names(combined_df) 

# 上車時間日期
combined_df$上車日期 <- as.Date(combined_df$上車交易日期, format = "%Y%m%d")
combined_df$上車年 <- format(combined_df$上車日期, "%Y")
combined_df$上車月 <- format(combined_df$上車日期, "%m")
combined_df$上車日 <- format(combined_df$上車日期, "%d")

# 下車時間日期
combined_df$下車日期 <- as.Date(combined_df$下車交易日期, format = "%Y%m%d")
combined_df$下車年 <- format(combined_df$下車日期, "%Y")
combined_df$下車月 <- format(combined_df$下車日期, "%m")
combined_df$下車日 <- format(combined_df$下車日期, "%d")

# 以路線區分
route_9801 <- combined_df[which(combined_df$路線編號 == "9801"),]
route_9803 <- combined_df[which(combined_df$路線編號 == "9803"),]
route_9805 <- combined_df[which(combined_df$路線編號 == "9805"),]
route_9806 <- combined_df[which(combined_df$路線編號 == "9806"),]

# 以年區分
year2022 <- combined_df[which(combined_df$上車年 == "2022"),]
year2023 <- combined_df[which(combined_df$上車年 == "2023"),]
year2024 <- combined_df[which(combined_df$上車年 == "2024"),]

# 存csv
#write.csv(year2022, file = "普悠瑪客運2022.csv", row.names = FALSE, fileEncoding = "UTF-8")
#write.csv(year2023, file = "普悠瑪客運2023.csv", row.names = FALSE, fileEncoding = "UTF-8")
#write.csv(year2024, file = "普悠瑪客運2024.csv", row.names = FALSE, fileEncoding = "UTF-8")
#write.csv(combined_df, file = "普悠瑪客運2022~2024.csv", row.names = FALSE, fileEncoding = "UTF-8")
```


# 111年至113年普悠瑪客運年總運量折線圖
```{r}
# 計算
year_count <- combined_df %>% count(上車年, name = "數量") %>% filter(!is.na(上車年)) %>% mutate(上車年 = as.numeric(上車年) - 1911)

# 查看結果
print(year_count)

# 儲存圖片
png("111年至113年普悠瑪客運年總運量.png", width = 15, height = 5, units = "in", res = 300, family = "kai")

# 繪圖
library(grDevices)
windowsFonts(kai = windowsFont("Microsoft JhengHei"))
par(family = "kai", mar = c(5, 6, 4, 10))
plot(x = year_count$上車年,
     y = year_count$數量,
     type = "o",
     lwd = 2,
     pch = 16,
     xlab = "年",
     ylab = "搭乘次數",
     ylim = c(min(sapply(year_count$數量, min)) * 0.9 , max(sapply(year_count$數量, max)) * 1.1),
     cex.main = 2,
     cex.lab = 2,
     cex.axis = 1.5,
     cex = 1.5,
     xaxt = "n",
     yaxt = "n",
     bty = "n")

# 標題
title(main = paste0(min(year_count$上車年), "年至", max(year_count$上車年), '年普悠瑪客運年總運量'), cex.main = 2, adj = 0)

# x軸
axis(side = 1, at = year_count$上車年, labels = year_count$上車年, cex.axis = 1.5)

# y軸
axis(side = 2, las = 1, cex.axis = 1.2, line = -1.8)

# 加上網格線
grid()

# 圖例
legend("topright", 
       legend = "總運量", 
       lwd = 2, 
       pch = 16, 
       bty = "n", 
       inset = c(-0.15, 0), 
       xpd = TRUE, 
       cex = 1.5)

# 每個點的數字
text(x = year_count$上車年, 
     y = year_count$數量, 
     labels = year_count$數量, 
     pos = 3,
     cex = 0.8)

dev.off()
```


# 111年至113年普悠瑪客運月總運量折線圖
```{r}
# 計算
year2022_monthly_count <- year2022 %>% count(上車月, name = "數量") %>% rename(月份 = 上車月)
year2023_monthly_count <- year2023 %>% count(上車月, name = "數量") %>% rename(月份 = 上車月)
year2024_monthly_count <- year2024 %>% count(上車月, name = "數量") %>% rename(月份 = 上車月)

# 驗證
sum(year2022_monthly_count$數量)
sum(year2023_monthly_count$數量)
sum(year2024_monthly_count$數量)

# 查看結果
print(year2022_monthly_count)
print(year2023_monthly_count)
print(year2024_monthly_count)

# 儲存圖片
png("111年至113年普悠瑪客運月總運量.png", width = 15, height = 5, units = "in", res = 300, family = "kai")

# 繪圖
library(grDevices)

# 字體與圖寬
windowsFonts(kai = windowsFont("Microsoft JhengHei"))
par(family = "kai", mar = c(5, 6, 4, 10))

# 設定時間區間
month.from = 1
month.to = 12

# 先畫111年
color <- gray.colors(3)
plot(x = month.from:month.to,
     y = year2022_monthly_count$數量,
     type = "o",
     lwd = 2,
     pch = 16,
     col = color[1],
     xlab = "月份",
     ylab = "搭乘次數",
     ylim = c(min(year2022_monthly_count$數量, year2023_monthly_count$數量, year2024_monthly_count$數量) * 0.9,
              max(year2022_monthly_count$數量, year2023_monthly_count$數量, year2024_monthly_count$數量) * 1.1),
     cex.main = 2,
     cex.lab = 2,
     cex.axis = 1.5,
     cex = 1.5,
     xaxt = "n",
     yaxt = "n",
     bty = "n")

# 標題
title(main = "111年至113年普悠瑪客運月總運量", cex.main = 2, adj = 0)

# x軸
axis(side = 1, at = month.from:month.to, labels = month.from:month.to, cex.axis = 1.5)

# y軸
axis(side = 2, at = seq(4000, 16000, by = 2000), las = 1, cex.axis = 1.5, line = -1.5)

# 加上網格線
grid()

# 圖例
legend("topright", 
        legend = paste0(2022:2024 - 1911, "年"), 
        col = color, 
        lwd = 2, 
        pch = 16,
        bty = "n",
        inset = c(-0.15, 0),
        xpd = TRUE,
        cex = 1.5)

# 每個點的數字
#text(x = year2022_monthly_count$月份, 
#     y = year2022_monthly_count$數量, 
#     labels = year_count$數量, 
#     pos = 3,
#     cex = 0.8)

# 補112、113年的線
lines(x = year2023_monthly_count$月份, 
      y = year2023_monthly_count$數量, 
      type = "o", 
      lwd = 2, 
      pch = 16, 
      cex = 1.5, 
      col = color[2])

lines(x = year2024_monthly_count$月份, 
      y = year2024_monthly_count$數量, 
      type = "o", 
      lwd = 2, 
      pch = 16, 
      cex = 1.5, 
      col = color[3])

dev.off()
```


# 111年至113年普悠瑪客運上半年總運量折線圖
```{r}
# 從year2022_monthly_count、year2023_monthly_count、year2024_monthly_count篩選出1~6月的資料
year2022_monthly_count_up <- year2022_monthly_count %>% filter(月份 %in% sprintf("%02d", 1:6))
year2023_monthly_count_up <- year2023_monthly_count %>% filter(月份 %in% sprintf("%02d", 1:6))
year2024_monthly_count_up <- year2024_monthly_count %>% filter(月份 %in% sprintf("%02d", 1:6))

# 驗證
sum(year2022_monthly_count_up$數量)
sum(year2023_monthly_count_up$數量)
sum(year2024_monthly_count_up$數量)

# 查看結果
print(year2022_monthly_count_up)
print(year2023_monthly_count_up)
print(year2024_monthly_count_up)

# 儲存圖片
png("111年至113年普悠瑪客運上半年總運量.png", width = 15, height = 5, units = "in", res = 300, family = "kai")

# 繪圖
# 字體與圖寬
library(grDevices)
windowsFonts(kai = windowsFont("Microsoft JhengHei"))
par(family = "kai", mar = c(5, 6, 4, 10))

# 設定時間區間
month.from = 1
month.to = 6

# 先畫111年
color <- gray.colors(3)
plot(x = month.from:month.to,
     y = year2022_monthly_count_up$數量,
     type = "o",
     lwd = 2,
     pch = 16,
     col = color[1],
     xlab = "月份",
     ylab = "搭乘次數",
     ylim = c(min(year2022_monthly_count_up$數量, year2023_monthly_count_up$數量, year2024_monthly_count_up$數量) * 0.9,
              max(year2022_monthly_count_up$數量, year2023_monthly_count_up$數量, year2024_monthly_count_up$數量) * 1.1),
     cex.main = 2,
     cex.lab = 2,
     cex.axis = 1.5,
     cex = 1.5,
     xaxt = "n",
     yaxt = "n",
     bty = "n")

# 標題
title(main = "111年至113年普悠瑪客運上半年總運量", cex.main = 2, adj = 0)

# x軸
axis(side = 1, at = month.from:month.to, labels = month.from:month.to, cex.axis = 1.5)

# y軸
axis(side = 2, at = seq(4000, 16000, by = 2000), las = 1, cex.axis = 1.5, line = -1.5)

# 加上網格線
grid()

# 圖例
legend("topright", 
        legend = paste0(2022:2024 - 1911, "年"), 
        col = color, 
        lwd = 2, 
        pch = 16,
        bty = "n",
        inset = c(-0.15, 0),
        xpd = TRUE,
        cex = 1.5)

# 每個點的數字
#text(x = year2022_monthly_count$月份, 
#     y = year2022_monthly_count$數量, 
#     labels = year_count$數量, 
#     pos = 3,
#     cex = 0.8)

# 補112、113年的線
lines(x = year2023_monthly_count_up$月份, 
      y = year2023_monthly_count_up$數量, 
      type = "o", 
      lwd = 2, 
      pch = 16, 
      cex = 1.5, 
      col = color[2])

lines(x = year2024_monthly_count_up$月份, 
      y = year2024_monthly_count_up$數量, 
      type = "o", 
      lwd = 2, 
      pch = 16, 
      cex = 1.5, 
      col = color[3])

dev.off()
```


# 111年至113年普悠瑪客運下半年總運量折線圖
```{r}
# 從year2022_monthly_count、year2023_monthly_count、year2024_monthly_count篩選出7~12月的資料
year2022_monthly_count_down <- year2022_monthly_count %>% filter(月份 %in% sprintf("%02d", 7:12))
year2023_monthly_count_down <- year2023_monthly_count %>% filter(月份 %in% sprintf("%02d", 7:12))
year2024_monthly_count_down <- year2024_monthly_count %>% filter(月份 %in% sprintf("%02d", 7:12))

# 驗證
sum(year2022_monthly_count_down$數量)
sum(year2023_monthly_count_down$數量)
sum(year2024_monthly_count_down$數量)

# 查看結果
print(year2022_monthly_count_down)
print(year2023_monthly_count_down)
print(year2024_monthly_count_down)

# 儲存圖片
png("111年至113年普悠瑪客運下半年總運量.png", width = 15, height = 5, units = "in", res = 300, family = "kai")

# 繪圖
# 字體與圖寬
library(grDevices)
windowsFonts(kai = windowsFont("Microsoft JhengHei"))
par(family = "kai", mar = c(5, 6, 4, 10))

# 設定時間區間
month.from = 7
month.to = 12

# 先畫111年
color <- gray.colors(3)
plot(x = month.from:month.to,
     y = year2022_monthly_count_down$數量,
     type = "o",
     lwd = 2,
     pch = 16,
     col = color[1],
     xlab = "月份",
     ylab = "搭乘次數",
     ylim = c(min(year2022_monthly_count_down$數量, year2023_monthly_count_down$數量, year2024_monthly_count_down$數量) * 0.9,
              max(year2022_monthly_count_down$數量, year2023_monthly_count_down$數量, year2024_monthly_count_down$數量) * 1.1),
     cex.main = 2,
     cex.lab = 2,
     cex.axis = 1.5,
     cex = 1.5,
     xaxt = "n",
     yaxt = "n",
     bty = "n")

# 標題
title(main = "111年至113年普悠瑪客運下半年總運量", cex.main = 2, adj = 0)

# x軸
axis(side = 1, at = month.from:month.to, labels = month.from:month.to, cex.axis = 1.5)

# y軸
axis(side = 2, at = seq(4000, 16000, by = 2000), las = 1, cex.axis = 1.5, line = -1.5)

# 加上網格線
grid()

# 圖例
legend("topright", 
        legend = paste0(2022:2024 - 1911, "年"), 
        col = color, 
        lwd = 2, 
        pch = 16,
        bty = "n",
        inset = c(-0.15, 0),
        xpd = TRUE,
        cex = 1.5)

# 每個點的數字
#text(x = year2022_monthly_count$月份, 
#     y = year2022_monthly_count$數量, 
#     labels = year_count$數量, 
#     pos = 3,
#     cex = 0.8)

# 補112、113年的線
lines(x = year2023_monthly_count_down$月份, 
      y = year2023_monthly_count_down$數量, 
      type = "o", 
      lwd = 2, 
      pch = 16, 
      cex = 1.5, 
      col = color[2])

lines(x = year2024_monthly_count_down$月份, 
      y = year2024_monthly_count_down$數量, 
      type = "o", 
      lwd = 2, 
      pch = 16, 
      cex = 1.5, 
      col = color[3])

dev.off()
```



# 111年至113年9801路線月總運量折線圖
```{r}
# 整理資料
route_9801_year2022 <- route_9801[which(route_9801$上車年 == "2022"),]
route_9801_year2023 <- route_9801[which(route_9801$上車年 == "2023"),]
route_9801_year2024 <- route_9801[which(route_9801$上車年 == "2024"),]

# 計算
route_9801_year2022_monthly_count <-route_9801_year2022 %>% count(上車月, name = "數量") %>% rename(月份 = 上車月)
route_9801_year2023_monthly_count <-route_9801_year2023 %>% count(上車月, name = "數量") %>% rename(月份 = 上車月)
route_9801_year2024_monthly_count <-route_9801_year2024 %>% count(上車月, name = "數量") %>% rename(月份 = 上車月)

# 驗證
sum(route_9801_year2022_monthly_count$數量)
sum(route_9801_year2023_monthly_count$數量)
sum(route_9801_year2024_monthly_count$數量)

# 查看結果
print(route_9801_year2022_monthly_count)
print(route_9801_year2023_monthly_count)
print(route_9801_year2024_monthly_count)

# 儲存圖片
png("111年至113年9801路線月總運量.png", width = 15, height = 5, units = "in", res = 300, family = "kai")

# 繪圖
library(grDevices)

# 字體與圖寬
windowsFonts(kai = windowsFont("Microsoft JhengHei"))
par(family = "kai", mar = c(5, 6, 4, 10))

# 設定時間區間
month.from = 1
month.to = 12

# 先畫111年
color <- gray.colors(3)
plot(x = month.from:month.to,
     y = route_9801_year2022_monthly_count$數量,
     type = "o",
     lwd = 2,
     pch = 16,
     col = color[1],
     xlab = "月份",
     ylab = "搭乘次數",
     ylim = c(min(route_9801_year2022_monthly_count$數量, route_9801_year2023_monthly_count$數量, route_9801_year2024_monthly_count$數量) * 0.9,
              max(route_9801_year2022_monthly_count$數量, route_9801_year2023_monthly_count$數量, route_9801_year2024_monthly_count$數量) * 1.1),
     cex.main = 2,
     cex.lab = 2,
     cex.axis = 1.5,
     cex = 1.5,
     xaxt = "n",
     yaxt = "n",
     bty = "n")

# 標題
title(main = "111年至113年9801路線月總運量", cex.main = 2, adj = 0)

# x軸
axis(side = 1, at = month.from:month.to, labels = month.from:month.to, cex.axis = 1.5)

# y軸
axis(side = 2, las = 1, cex.axis = 1.5, line = -1.5)

# 加上網格線
grid()

# 圖例
legend("topright", 
        legend = paste0(2022:2024 - 1911, "年"), 
        col = color, 
        lwd = 2, 
        pch = 16,
        bty = "n",
        inset = c(-0.15, 0),
        xpd = TRUE,
        cex = 1.5)

# 每個點的數字
#text(x = year2022_monthly_count$月份, 
#     y = year2022_monthly_count$數量, 
#     labels = year_count$數量, 
#     pos = 3,
#     cex = 0.8)

# 補112、113年的線
lines(x = route_9801_year2023_monthly_count$月份, 
      y = route_9801_year2023_monthly_count$數量, 
      type = "o", 
      lwd = 2, 
      pch = 16, 
      cex = 1.5, 
      col = color[2])

lines(x = route_9801_year2024_monthly_count$月份, 
      y = route_9801_year2024_monthly_count$數量, 
      type = "o", 
      lwd = 2, 
      pch = 16, 
      cex = 1.5, 
      col = color[3])

dev.off()
```


# 111年至113年9801路線上半年總運量折線圖
```{r}
# 從route_9801_year2022_monthly_count、route_9801_year2023_monthly_count、route_9801_year2024_monthly_count篩選出1~6月的資料
route_9801_year2022_monthly_count_up <- route_9801_year2022_monthly_count %>% filter(月份 %in% sprintf("%02d", 1:6))
route_9801_year2023_monthly_count_up <- route_9801_year2023_monthly_count %>% filter(月份 %in% sprintf("%02d", 1:6))
route_9801_year2024_monthly_count_up <- route_9801_year2024_monthly_count %>% filter(月份 %in% sprintf("%02d", 1:6))

# 驗證
sum(route_9801_year2022_monthly_count_up$數量)
sum(route_9801_year2023_monthly_count_up$數量)
sum(route_9801_year2024_monthly_count_up$數量)

# 查看結果
print(route_9801_year2022_monthly_count_up)
print(route_9801_year2023_monthly_count_up)
print(route_9801_year2024_monthly_count_up)

# 儲存圖片
png("111年至113年9801路線上半年總運量.png", width = 15, height = 5, units = "in", res = 300, family = "kai")

# 繪圖
library(grDevices)

# 字體與圖寬
windowsFonts(kai = windowsFont("Microsoft JhengHei"))
par(family = "kai", mar = c(5, 6, 4, 10))

# 設定時間區間
month.from = 1
month.to = 6

# 先畫111年
color <- gray.colors(3)
plot(x = month.from:month.to,
     y = route_9801_year2022_monthly_count_up$數量,
     type = "o",
     lwd = 2,
     pch = 16,
     col = color[1],
     xlab = "月份",
     ylab = "搭乘次數",
     ylim = c(min(route_9801_year2022_monthly_count_up$數量, route_9801_year2023_monthly_count_up$數量, route_9801_year2024_monthly_count_up$數量) * 0.9,
              max(route_9801_year2022_monthly_count_up$數量, route_9801_year2023_monthly_count_up$數量, route_9801_year2024_monthly_count_up$數量) * 1.1),
     cex.main = 2,
     cex.lab = 2,
     cex.axis = 1.5,
     cex = 1.5,
     xaxt = "n",
     yaxt = "n",
     bty = "n")

# 標題
title(main = "111年至113年9801路線上半年總運量", cex.main = 2, adj = 0)

# x軸
axis(side = 1, at = month.from:month.to, labels = month.from:month.to, cex.axis = 1.5)

# y軸
axis(side = 2, las = 1, cex.axis = 1.5, line = -1.5)

# 加上網格線
grid()

# 圖例
legend("topright", 
        legend = paste0(2022:2024 - 1911, "年"), 
        col = color, 
        lwd = 2, 
        pch = 16,
        bty = "n",
        inset = c(-0.15, 0),
        xpd = TRUE,
        cex = 1.5)

# 每個點的數字
#text(x = year2022_monthly_count$月份, 
#     y = year2022_monthly_count$數量, 
#     labels = year_count$數量, 
#     pos = 3,
#     cex = 0.8)

# 補112、113年的線
lines(x = route_9801_year2023_monthly_count_up$月份, 
      y = route_9801_year2023_monthly_count_up$數量, 
      type = "o", 
      lwd = 2, 
      pch = 16, 
      cex = 1.5, 
      col = color[2])

lines(x = route_9801_year2024_monthly_count_up$月份, 
      y = route_9801_year2024_monthly_count_up$數量, 
      type = "o", 
      lwd = 2, 
      pch = 16, 
      cex = 1.5, 
      col = color[3])

dev.off()
```


# 111年至113年9801路線下半年總運量折線圖
```{r}
# 從route_9801_year2022_monthly_count、route_9801_year2023_monthly_count、route_9801_year2024_monthly_count篩選出7~12月的資料
route_9801_year2022_monthly_count_down <- route_9801_year2022_monthly_count %>% filter(月份 %in% sprintf("%02d", 7:12))
route_9801_year2023_monthly_count_down <- route_9801_year2023_monthly_count %>% filter(月份 %in% sprintf("%02d", 7:12))
route_9801_year2024_monthly_count_down <- route_9801_year2024_monthly_count %>% filter(月份 %in% sprintf("%02d", 7:12))

# 驗證
sum(route_9801_year2022_monthly_count_down$數量)
sum(route_9801_year2023_monthly_count_down$數量)
sum(route_9801_year2024_monthly_count_down$數量)

# 查看結果
print(route_9801_year2022_monthly_count_down)
print(route_9801_year2023_monthly_count_down)
print(route_9801_year2024_monthly_count_down)

# 儲存圖片
png("111年至113年9801路線下半年總運量.png", width = 15, height = 5, units = "in", res = 300, family = "kai")

# 繪圖
library(grDevices)

# 字體與圖寬
windowsFonts(kai = windowsFont("Microsoft JhengHei"))
par(family = "kai", mar = c(5, 6, 4, 10))

# 設定時間區間
month.from = 7
month.to = 12

# 先畫111年
color <- gray.colors(3)
plot(x = month.from:month.to,
     y = route_9801_year2022_monthly_count_down$數量,
     type = "o",
     lwd = 2,
     pch = 16,
     col = color[1],
     xlab = "月份",
     ylab = "搭乘次數",
     ylim = c(min(route_9801_year2022_monthly_count_down$數量, route_9801_year2023_monthly_count_down$數量, route_9801_year2024_monthly_count_down$數量) * 0.9,
              max(route_9801_year2022_monthly_count_down$數量, route_9801_year2023_monthly_count_down$數量, route_9801_year2024_monthly_count_down$數量) * 1.1),
     cex.main = 2,
     cex.lab = 2,
     cex.axis = 1.5,
     cex = 1.5,
     xaxt = "n",
     yaxt = "n",
     bty = "n")

# 標題
title(main = "111年至113年9801路線下半年總運量", cex.main = 2, adj = 0)

# x軸
axis(side = 1, at = month.from:month.to, labels = month.from:month.to, cex.axis = 1.5)

# y軸
axis(side = 2, las = 1, cex.axis = 1.5, line = -1.5)

# 加上網格線
grid()

# 圖例
legend("topright", 
        legend = paste0(2022:2024 - 1911, "年"), 
        col = color, 
        lwd = 2, 
        pch = 16,
        bty = "n",
        inset = c(-0.15, 0),
        xpd = TRUE,
        cex = 1.5)

# 每個點的數字
#text(x = year2022_monthly_count$月份, 
#     y = year2022_monthly_count$數量, 
#     labels = year_count$數量, 
#     pos = 3,
#     cex = 0.8)

# 補112、113年的線
lines(x = route_9801_year2023_monthly_count_down$月份, 
      y = route_9801_year2023_monthly_count_down$數量, 
      type = "o", 
      lwd = 2, 
      pch = 16, 
      cex = 1.5, 
      col = color[2])

lines(x = route_9801_year2024_monthly_count_down$月份, 
      y = route_9801_year2024_monthly_count_down$數量, 
      type = "o", 
      lwd = 2, 
      pch = 16, 
      cex = 1.5, 
      col = color[3])

dev.off()
```



# 111年至113年9803路線月總運量折線圖
```{r}
# 整理資料
route_9803_year2022 <- route_9803[which(route_9803$上車年 == "2022"),]
route_9803_year2023 <- route_9803[which(route_9803$上車年 == "2023"),]
route_9803_year2024 <- route_9803[which(route_9803$上車年 == "2024"),]

# 計算
route_9803_year2022_monthly_count <-route_9803_year2022 %>% count(上車月, name = "數量") %>% rename(月份 = 上車月)
route_9803_year2023_monthly_count <-route_9803_year2023 %>% count(上車月, name = "數量") %>% rename(月份 = 上車月)
route_9803_year2024_monthly_count <-route_9803_year2024 %>% count(上車月, name = "數量") %>% rename(月份 = 上車月)

# 驗證
sum(route_9803_year2022_monthly_count$數量)
sum(route_9803_year2023_monthly_count$數量)
sum(route_9803_year2024_monthly_count$數量)

# 查看結果
print(route_9803_year2022_monthly_count)
print(route_9803_year2023_monthly_count)
print(route_9803_year2024_monthly_count)

# 儲存圖片
png("111年至113年9803路線月總運量.png", width = 15, height = 5, units = "in", res = 300, family = "kai")

# 繪圖
library(grDevices)

# 字體與圖寬
windowsFonts(kai = windowsFont("Microsoft JhengHei"))
par(family = "kai", mar = c(5, 6, 4, 10))

# 設定時間區間
month.from = 1
month.to = 12

# 先畫111年
color <- gray.colors(3)
plot(x = month.from:month.to,
     y = route_9803_year2022_monthly_count$數量,
     type = "o",
     lwd = 2,
     pch = 16,
     col = color[1],
     xlab = "月份",
     ylab = "搭乘次數",
     ylim = c(min(route_9803_year2022_monthly_count$數量, route_9803_year2023_monthly_count$數量, route_9803_year2024_monthly_count$數量) * 0.9,
              max(route_9803_year2022_monthly_count$數量, route_9803_year2023_monthly_count$數量, route_9803_year2024_monthly_count$數量) * 1.1),
     cex.main = 2,
     cex.lab = 2,
     cex.axis = 1.5,
     cex = 1.5,
     xaxt = "n",
     yaxt = "n",
     bty = "n")

# 標題
title(main = "111年至113年9803路線月總運量", cex.main = 2, adj = 0)

# x軸
axis(side = 1, at = month.from:month.to, labels = month.from:month.to, cex.axis = 1.5)

# y軸
axis(side = 2, las = 1, cex.axis = 1.5, line = -1.5)

# 加上網格線
grid()

# 圖例
legend("topright", 
        legend = paste0(2022:2024 - 1911, "年"), 
        col = color, 
        lwd = 2, 
        pch = 16,
        bty = "n",
        inset = c(-0.15, 0),
        xpd = TRUE,
        cex = 1.5)

# 每個點的數字
#text(x = year2022_monthly_count$月份, 
#     y = year2022_monthly_count$數量, 
#     labels = year_count$數量, 
#     pos = 3,
#     cex = 0.8)

# 補112、113年的線
lines(x = route_9803_year2023_monthly_count$月份, 
      y = route_9803_year2023_monthly_count$數量, 
      type = "o", 
      lwd = 2, 
      pch = 16, 
      cex = 1.5, 
      col = color[2])

lines(x = route_9803_year2024_monthly_count$月份, 
      y = route_9803_year2024_monthly_count$數量, 
      type = "o", 
      lwd = 2, 
      pch = 16, 
      cex = 1.5, 
      col = color[3])

dev.off()
```


# 111年至113年9803路線上半年總運量折線圖
```{r}
# 從route_9803_year2022_monthly_count、route_9803_year2023_monthly_count、route_9803_year2024_monthly_count篩選出1~6月的資料
route_9803_year2022_monthly_count_up <- route_9803_year2022_monthly_count %>% filter(月份 %in% sprintf("%02d", 1:6))
route_9803_year2023_monthly_count_up <- route_9803_year2023_monthly_count %>% filter(月份 %in% sprintf("%02d", 1:6))
route_9803_year2024_monthly_count_up <- route_9803_year2024_monthly_count %>% filter(月份 %in% sprintf("%02d", 1:6))

# 驗證
sum(route_9803_year2022_monthly_count_up$數量)
sum(route_9803_year2023_monthly_count_up$數量)
sum(route_9803_year2024_monthly_count_up$數量)

# 查看結果
print(route_9803_year2022_monthly_count_up)
print(route_9803_year2023_monthly_count_up)
print(route_9803_year2024_monthly_count_up)

# 儲存圖片
png("111年至113年9803路線上半年總運量.png", width = 15, height = 5, units = "in", res = 300, family = "kai")

# 繪圖
library(grDevices)

# 字體與圖寬
windowsFonts(kai = windowsFont("Microsoft JhengHei"))
par(family = "kai", mar = c(5, 6, 4, 10))

# 設定時間區間
month.from = 1
month.to = 6

# 先畫111年
color <- gray.colors(3)
plot(x = month.from:month.to,
     y = route_9803_year2022_monthly_count_up$數量,
     type = "o",
     lwd = 2,
     pch = 16,
     col = color[1],
     xlab = "月份",
     ylab = "搭乘次數",
     ylim = c(min(route_9803_year2022_monthly_count_up$數量, route_9803_year2023_monthly_count_up$數量, route_9803_year2024_monthly_count_up$數量) * 0.9,
              max(route_9803_year2022_monthly_count_up$數量, route_9803_year2023_monthly_count_up$數量, route_9803_year2024_monthly_count_up$數量) * 1.1),
     cex.main = 2,
     cex.lab = 2,
     cex.axis = 1.5,
     cex = 1.5,
     xaxt = "n",
     yaxt = "n",
     bty = "n")

# 標題
title(main = "111年至113年9803路線上半年總運量", cex.main = 2, adj = 0)

# x軸
axis(side = 1, at = month.from:month.to, labels = month.from:month.to, cex.axis = 1.5)

# y軸
axis(side = 2, las = 1, cex.axis = 1.5, line = -1.5)

# 加上網格線
grid()

# 圖例
legend("topright", 
        legend = paste0(2022:2024 - 1911, "年"), 
        col = color, 
        lwd = 2, 
        pch = 16,
        bty = "n",
        inset = c(-0.15, 0),
        xpd = TRUE,
        cex = 1.5)

# 每個點的數字
#text(x = year2022_monthly_count$月份, 
#     y = year2022_monthly_count$數量, 
#     labels = year_count$數量, 
#     pos = 3,
#     cex = 0.8)

# 補112、113年的線
lines(x = route_9803_year2023_monthly_count_up$月份, 
      y = route_9803_year2023_monthly_count_up$數量, 
      type = "o", 
      lwd = 2, 
      pch = 16, 
      cex = 1.5, 
      col = color[2])

lines(x = route_9803_year2024_monthly_count_up$月份, 
      y = route_9803_year2024_monthly_count_up$數量, 
      type = "o", 
      lwd = 2, 
      pch = 16, 
      cex = 1.5, 
      col = color[3])

dev.off()
```


# 111年至113年9803路線下半年總運量折線圖
```{r}
# 從route_9803_year2022_monthly_count、route_9803_year2023_monthly_count、route_9803_year2024_monthly_count篩選出7~12月的資料
route_9803_year2022_monthly_count_down <- route_9803_year2022_monthly_count %>% filter(月份 %in% sprintf("%02d", 7:12))
route_9803_year2023_monthly_count_down <- route_9803_year2023_monthly_count %>% filter(月份 %in% sprintf("%02d", 7:12))
route_9803_year2024_monthly_count_down <- route_9803_year2024_monthly_count %>% filter(月份 %in% sprintf("%02d", 7:12))

# 驗證
sum(route_9803_year2022_monthly_count_down$數量)
sum(route_9803_year2023_monthly_count_down$數量)
sum(route_9803_year2024_monthly_count_down$數量)

# 查看結果
print(route_9803_year2022_monthly_count_down)
print(route_9803_year2023_monthly_count_down)
print(route_9803_year2024_monthly_count_down)

# 儲存圖片
png("111年至113年9803路線下半年總運量.png", width = 15, height = 5, units = "in", res = 300, family = "kai")

# 繪圖
library(grDevices)

# 字體與圖寬
windowsFonts(kai = windowsFont("Microsoft JhengHei"))
par(family = "kai", mar = c(5, 6, 4, 10))

# 設定時間區間
month.from = 7
month.to = 12

# 先畫111年
color <- gray.colors(3)
plot(x = month.from:month.to,
     y = route_9803_year2022_monthly_count_down$數量,
     type = "o",
     lwd = 2,
     pch = 16,
     col = color[1],
     xlab = "月份",
     ylab = "搭乘次數",
     ylim = c(min(route_9803_year2022_monthly_count_down$數量, route_9803_year2023_monthly_count_down$數量, route_9803_year2024_monthly_count_down$數量) * 0.9,
              max(route_9803_year2022_monthly_count_down$數量, route_9803_year2023_monthly_count_down$數量, route_9803_year2024_monthly_count_down$數量) * 1.1),
     cex.main = 2,
     cex.lab = 2,
     cex.axis = 1.5,
     cex = 1.5,
     xaxt = "n",
     yaxt = "n",
     bty = "n")

# 標題
title(main = "111年至113年9803路線下半年總運量", cex.main = 2, adj = 0)

# x軸
axis(side = 1, at = month.from:month.to, labels = month.from:month.to, cex.axis = 1.5)

# y軸
axis(side = 2, las = 1, cex.axis = 1.5, line = -1.5)

# 加上網格線
grid()

# 圖例
legend("topright", 
        legend = paste0(2022:2024 - 1911, "年"), 
        col = color, 
        lwd = 2, 
        pch = 16,
        bty = "n",
        inset = c(-0.15, 0),
        xpd = TRUE,
        cex = 1.5)

# 每個點的數字
#text(x = year2022_monthly_count$月份, 
#     y = year2022_monthly_count$數量, 
#     labels = year_count$數量, 
#     pos = 3,
#     cex = 0.8)

# 補112、113年的線
lines(x = route_9803_year2023_monthly_count_down$月份, 
      y = route_9803_year2023_monthly_count_down$數量, 
      type = "o", 
      lwd = 2, 
      pch = 16, 
      cex = 1.5, 
      col = color[2])

lines(x = route_9803_year2024_monthly_count_down$月份, 
      y = route_9803_year2024_monthly_count_down$數量, 
      type = "o", 
      lwd = 2, 
      pch = 16, 
      cex = 1.5, 
      col = color[3])

dev.off()
```



# 111年至113年9805路線月總運量折線圖
```{r}
# 整理資料
route_9805_year2022 <- route_9805[which(route_9805$上車年 == "2022"),]
route_9805_year2023 <- route_9805[which(route_9805$上車年 == "2023"),]
route_9805_year2024 <- route_9805[which(route_9805$上車年 == "2024"),]

# 計算
route_9805_year2022_monthly_count <-route_9805_year2022 %>% count(上車月, name = "數量") %>% rename(月份 = 上車月)
route_9805_year2023_monthly_count <-route_9805_year2023 %>% count(上車月, name = "數量") %>% rename(月份 = 上車月)
route_9805_year2024_monthly_count <-route_9805_year2024 %>% count(上車月, name = "數量") %>% rename(月份 = 上車月)

# 驗證
sum(route_9805_year2022_monthly_count$數量)
sum(route_9805_year2023_monthly_count$數量)
sum(route_9805_year2024_monthly_count$數量)

# 查看結果
print(route_9805_year2022_monthly_count)
print(route_9805_year2023_monthly_count)
print(route_9805_year2024_monthly_count)

# 儲存圖片
png("111年至113年9805路線月總運量.png", width = 15, height = 5, units = "in", res = 300, family = "kai")

# 繪圖
library(grDevices)

# 字體與圖寬
windowsFonts(kai = windowsFont("Microsoft JhengHei"))
par(family = "kai", mar = c(5, 6, 4, 10))

# 設定時間區間
month.from = 1
month.to = 12

# 先畫111年
color <- gray.colors(3)
plot(x = month.from:month.to,
     y = route_9805_year2022_monthly_count$數量,
     type = "o",
     lwd = 2,
     pch = 16,
     col = color[1],
     xlab = "月份",
     ylab = "搭乘次數",
     ylim = c(min(route_9805_year2022_monthly_count$數量, route_9805_year2023_monthly_count$數量, route_9805_year2024_monthly_count$數量) * 0.9,
              max(route_9805_year2022_monthly_count$數量, route_9805_year2023_monthly_count$數量, route_9805_year2024_monthly_count$數量) * 1.1),
     cex.main = 2,
     cex.lab = 2,
     cex.axis = 1.5,
     cex = 1.5,
     xaxt = "n",
     yaxt = "n",
     bty = "n")

# 標題
title(main = "111年至113年9805路線月總運量", cex.main = 2, adj = 0)

# x軸
axis(side = 1, at = month.from:month.to, labels = month.from:month.to, cex.axis = 1.5)

# y軸
axis(side = 2, las = 1, cex.axis = 1.5, line = -1.5)

# 加上網格線
grid()

# 圖例
legend("topright", 
        legend = paste0(2022:2024 - 1911, "年"), 
        col = color, 
        lwd = 2, 
        pch = 16,
        bty = "n",
        inset = c(-0.15, 0),
        xpd = TRUE,
        cex = 1.5)

# 每個點的數字
#text(x = year2022_monthly_count$月份, 
#     y = year2022_monthly_count$數量, 
#     labels = year_count$數量, 
#     pos = 3,
#     cex = 0.8)

# 補112、113年的線
lines(x = route_9805_year2023_monthly_count$月份, 
      y = route_9805_year2023_monthly_count$數量, 
      type = "o", 
      lwd = 2, 
      pch = 16, 
      cex = 1.5, 
      col = color[2])

lines(x = route_9805_year2024_monthly_count$月份, 
      y = route_9805_year2024_monthly_count$數量, 
      type = "o", 
      lwd = 2, 
      pch = 16, 
      cex = 1.5, 
      col = color[3])

dev.off()
```


# 111年至113年9805路線上半年總運量折線圖
```{r}
# 從route_9805_year2022_monthly_count、route_9805_year2023_monthly_count、route_9805_year2024_monthly_count篩選出1~6月的資料
route_9805_year2022_monthly_count_up <- route_9805_year2022_monthly_count %>% filter(月份 %in% sprintf("%02d", 1:6))
route_9805_year2023_monthly_count_up <- route_9805_year2023_monthly_count %>% filter(月份 %in% sprintf("%02d", 1:6))
route_9805_year2024_monthly_count_up <- route_9805_year2024_monthly_count %>% filter(月份 %in% sprintf("%02d", 1:6))

# 驗證
sum(route_9805_year2022_monthly_count_up$數量)
sum(route_9805_year2023_monthly_count_up$數量)
sum(route_9805_year2024_monthly_count_up$數量)

# 查看結果
print(route_9805_year2022_monthly_count_up)
print(route_9805_year2023_monthly_count_up)
print(route_9805_year2024_monthly_count_up)

# 儲存圖片
png("111年至113年9805路線上半年總運量.png", width = 15, height = 5, units = "in", res = 300, family = "kai")

# 繪圖
library(grDevices)

# 字體與圖寬
windowsFonts(kai = windowsFont("Microsoft JhengHei"))
par(family = "kai", mar = c(5, 6, 4, 10))

# 設定時間區間
month.from = 1
month.to = 6

# 先畫111年
color <- gray.colors(3)
plot(x = month.from:month.to,
     y = route_9805_year2022_monthly_count_up$數量,
     type = "o",
     lwd = 2,
     pch = 16,
     col = color[1],
     xlab = "月份",
     ylab = "搭乘次數",
     ylim = c(min(route_9805_year2022_monthly_count_up$數量, route_9805_year2023_monthly_count_up$數量, route_9805_year2024_monthly_count_up$數量) * 0.9,
              max(route_9805_year2022_monthly_count_up$數量, route_9805_year2023_monthly_count_up$數量, route_9805_year2024_monthly_count_up$數量) * 1.1),
     cex.main = 2,
     cex.lab = 2,
     cex.axis = 1.5,
     cex = 1.5,
     xaxt = "n",
     yaxt = "n",
     bty = "n")

# 標題
title(main = "111年至113年9805路線上半年總運量", cex.main = 2, adj = 0)

# x軸
axis(side = 1, at = month.from:month.to, labels = month.from:month.to, cex.axis = 1.5)

# y軸
axis(side = 2, las = 1, cex.axis = 1.5, line = -1.5)

# 加上網格線
grid()

# 圖例
legend("topright", 
        legend = paste0(2022:2024 - 1911, "年"), 
        col = color, 
        lwd = 2, 
        pch = 16,
        bty = "n",
        inset = c(-0.15, 0),
        xpd = TRUE,
        cex = 1.5)

# 每個點的數字
#text(x = year2022_monthly_count$月份, 
#     y = year2022_monthly_count$數量, 
#     labels = year_count$數量, 
#     pos = 3,
#     cex = 0.8)

# 補112、113年的線
lines(x = route_9805_year2023_monthly_count_up$月份, 
      y = route_9805_year2023_monthly_count_up$數量, 
      type = "o", 
      lwd = 2, 
      pch = 16, 
      cex = 1.5, 
      col = color[2])

lines(x = route_9805_year2024_monthly_count_up$月份, 
      y = route_9805_year2024_monthly_count_up$數量, 
      type = "o", 
      lwd = 2, 
      pch = 16, 
      cex = 1.5, 
      col = color[3])

dev.off()
```


# 111年至113年9805路線下半年總運量折線圖
```{r}
# 從route_9805_year2022_monthly_count、route_9805_year2023_monthly_count、route_9805_year2024_monthly_count篩選出7~12月的資料
route_9805_year2022_monthly_count_down <- route_9805_year2022_monthly_count %>% filter(月份 %in% sprintf("%02d", 7:12))
route_9805_year2023_monthly_count_down <- route_9805_year2023_monthly_count %>% filter(月份 %in% sprintf("%02d", 7:12))
route_9805_year2024_monthly_count_down <- route_9805_year2024_monthly_count %>% filter(月份 %in% sprintf("%02d", 7:12))

# 驗證
sum(route_9805_year2022_monthly_count_down$數量)
sum(route_9805_year2023_monthly_count_down$數量)
sum(route_9805_year2024_monthly_count_down$數量)

# 查看結果
print(route_9805_year2022_monthly_count_down)
print(route_9805_year2023_monthly_count_down)
print(route_9805_year2024_monthly_count_down)

# 儲存圖片
png("111年至113年9805路線下半年總運量.png", width = 15, height = 5, units = "in", res = 300, family = "kai")

# 繪圖
library(grDevices)

# 字體與圖寬
windowsFonts(kai = windowsFont("Microsoft JhengHei"))
par(family = "kai", mar = c(5, 6, 4, 10))

# 設定時間區間
month.from = 7
month.to = 12

# 先畫111年
color <- gray.colors(3)
plot(x = month.from:month.to,
     y = route_9805_year2022_monthly_count_down$數量,
     type = "o",
     lwd = 2,
     pch = 16,
     col = color[1],
     xlab = "月份",
     ylab = "搭乘次數",
     ylim = c(min(route_9805_year2022_monthly_count_down$數量, route_9805_year2023_monthly_count_down$數量, route_9805_year2024_monthly_count_down$數量) * 0.9,
              max(route_9805_year2022_monthly_count_down$數量, route_9805_year2023_monthly_count_down$數量, route_9805_year2024_monthly_count_down$數量) * 1.1),
     cex.main = 2,
     cex.lab = 2,
     cex.axis = 1.5,
     cex = 1.5,
     xaxt = "n",
     yaxt = "n",
     bty = "n")

# 標題
title(main = "111年至113年9805路線下半年總運量", cex.main = 2, adj = 0)

# x軸
axis(side = 1, at = month.from:month.to, labels = month.from:month.to, cex.axis = 1.5)

# y軸
axis(side = 2, las = 1, cex.axis = 1.5, line = -1.5)

# 加上網格線
grid()

# 圖例
legend("topright", 
        legend = paste0(2022:2024 - 1911, "年"), 
        col = color, 
        lwd = 2, 
        pch = 16,
        bty = "n",
        inset = c(-0.15, 0),
        xpd = TRUE,
        cex = 1.5)

# 每個點的數字
#text(x = year2022_monthly_count$月份, 
#     y = year2022_monthly_count$數量, 
#     labels = year_count$數量, 
#     pos = 3,
#     cex = 0.8)

# 補112、113年的線
lines(x = route_9805_year2023_monthly_count_down$月份, 
      y = route_9805_year2023_monthly_count_down$數量, 
      type = "o", 
      lwd = 2, 
      pch = 16, 
      cex = 1.5, 
      col = color[2])

lines(x = route_9805_year2024_monthly_count_down$月份, 
      y = route_9805_year2024_monthly_count_down$數量, 
      type = "o", 
      lwd = 2, 
      pch = 16, 
      cex = 1.5, 
      col = color[3])

dev.off()
```



# 111年至113年9806路線月總運量折線圖
```{r}
# 整理資料
route_9806_year2022 <- route_9806[which(route_9806$上車年 == "2022"),] 
route_9806_year2023 <- route_9806[which(route_9806$上車年 == "2023"),]
route_9806_year2024 <- route_9806[which(route_9806$上車年 == "2024"),]

# 計算
route_9806_year2022_monthly_count <-route_9806_year2022 %>% count(上車月, name = "數量") %>% rename(月份 = 上車月)
if(!"07" %in% route_9806_year2022_monthly_count$月份) {
  route_9806_year2022_monthly_count <- rbind(route_9806_year2022_monthly_count, data.frame(月份 = "07", 數量 = 0))
  route_9806_year2022_monthly_count <- route_9806_year2022_monthly_count[order(route_9806_year2022_monthly_count$月份), ]  # 重新排序
}
route_9806_year2023_monthly_count <-route_9806_year2023 %>% count(上車月, name = "數量") %>% rename(月份 = 上車月)
if(!"07" %in% route_9806_year2022_monthly_count$月份) {
  route_9806_year2023_monthly_count <- rbind(route_9806_year2023_monthly_count, data.frame(月份 = "07", 數量 = 0))
  route_9806_year2023_monthly_count <- route_9806_year2023_monthly_count[order(route_9806_year2023_monthly_count$月份), ]  # 重新排序
}
route_9806_year2024_monthly_count <-route_9806_year2024 %>% count(上車月, name = "數量") %>% rename(月份 = 上車月)
if(!"07" %in% route_9806_year2024_monthly_count$月份) {
  route_9806_year2024_monthly_count <- rbind(route_9806_year2024_monthly_count, data.frame(月份 = "07", 數量 = 0))
  route_9806_year2024_monthly_count <- route_9806_year2024_monthly_count[order(route_9806_year2024_monthly_count$月份), ]  # 重新排序
}

# 驗證
sum(route_9806_year2022_monthly_count$數量)
sum(route_9806_year2023_monthly_count$數量)
sum(route_9806_year2024_monthly_count$數量)

# 查看結果
print(route_9806_year2022_monthly_count)
print(route_9806_year2023_monthly_count)
print(route_9806_year2024_monthly_count)

# 儲存圖片
png("111年至113年9806路線月總運量.png", width = 15, height = 5, units = "in", res = 300, family = "kai")

# 繪圖
library(grDevices)

# 字體與圖寬
windowsFonts(kai = windowsFont("Microsoft JhengHei"))
par(family = "kai", mar = c(5, 6, 4, 10))

# 設定時間區間
month.from = 1
month.to = 12

# 先畫111年
color <- gray.colors(3)
plot(x = month.from:month.to,
     y = route_9806_year2022_monthly_count$數量,
     type = "o",
     lwd = 2,
     pch = 16,
     col = color[1],
     xlab = "月份",
     ylab = "搭乘次數",
     ylim = c(min(route_9806_year2022_monthly_count$數量, route_9806_year2023_monthly_count$數量, route_9806_year2024_monthly_count$數量) * 0.9,
              max(route_9806_year2022_monthly_count$數量, route_9806_year2023_monthly_count$數量, route_9806_year2024_monthly_count$數量) * 1.1),
     cex.main = 2,
     cex.lab = 2,
     cex.axis = 1.5,
     cex = 1.5,
     xaxt = "n",
     yaxt = "n",
     bty = "n")

# 標題
title(main = "111年至113年9806路線月總運量", cex.main = 2, adj = 0)

# x軸
axis(side = 1, at = month.from:month.to, labels = month.from:month.to, cex.axis = 1.5)

# y軸
axis(side = 2, las = 1, cex.axis = 1.5, line = -1.5)

# 加上網格線
grid()

# 圖例
legend("topright", 
        legend = paste0(2022:2024 - 1911, "年"), 
        col = color, 
        lwd = 2, 
        pch = 16,
        bty = "n",
        inset = c(-0.15, 0),
        xpd = TRUE,
        cex = 1.5)

# 每個點的數字
#text(x = year2022_monthly_count$月份, 
#     y = year2022_monthly_count$數量, 
#     labels = year_count$數量, 
#     pos = 3,
#     cex = 0.8)

# 補112、113年的線
lines(x = route_9806_year2023_monthly_count$月份, 
      y = route_9806_year2023_monthly_count$數量, 
      type = "o", 
      lwd = 2, 
      pch = 16, 
      cex = 1.5, 
      col = color[2])

lines(x = route_9806_year2024_monthly_count$月份, 
      y = route_9806_year2024_monthly_count$數量, 
      type = "o", 
      lwd = 2, 
      pch = 16, 
      cex = 1.5, 
      col = color[3])

dev.off()
```


# 111年至113年9806路線上半年總運量折線圖
```{r}
# 從route_9806_year2022_monthly_count、route_9806_year2023_monthly_count、route_9806_year2024_monthly_count篩選出1~6月的資料
route_9806_year2022_monthly_count_up <- route_9806_year2022_monthly_count %>% filter(月份 %in% sprintf("%02d", 1:6))
route_9806_year2023_monthly_count_up <- route_9806_year2023_monthly_count %>% filter(月份 %in% sprintf("%02d", 1:6))
route_9806_year2024_monthly_count_up <- route_9806_year2024_monthly_count %>% filter(月份 %in% sprintf("%02d", 1:6))

# 驗證
sum(route_9806_year2022_monthly_count_up$數量)
sum(route_9806_year2023_monthly_count_up$數量)
sum(route_9806_year2024_monthly_count_up$數量)

# 查看結果
print(route_9806_year2022_monthly_count_up)
print(route_9806_year2023_monthly_count_up)
print(route_9806_year2024_monthly_count_up)

# 儲存圖片
png("111年至113年9806路線上半年總運量.png", width = 15, height = 5, units = "in", res = 300, family = "kai")

# 繪圖
library(grDevices)

# 字體與圖寬
windowsFonts(kai = windowsFont("Microsoft JhengHei"))
par(family = "kai", mar = c(5, 6, 4, 10))

# 設定時間區間
month.from = 1
month.to = 6

# 先畫111年
color <- gray.colors(3)
plot(x = month.from:month.to,
     y = route_9806_year2022_monthly_count_up$數量,
     type = "o",
     lwd = 2,
     pch = 16,
     col = color[1],
     xlab = "月份",
     ylab = "搭乘次數",
     ylim = c(min(route_9806_year2022_monthly_count_up$數量, route_9806_year2023_monthly_count_up$數量, route_9806_year2024_monthly_count_up$數量) * 0.9,
              max(route_9806_year2022_monthly_count_up$數量, route_9806_year2023_monthly_count_up$數量, route_9806_year2024_monthly_count_up$數量) * 1.1),
     cex.main = 2,
     cex.lab = 2,
     cex.axis = 1.5,
     cex = 1.5,
     xaxt = "n",
     yaxt = "n",
     bty = "n")

# 標題
title(main = "111年至113年9806路線上半年總運量", cex.main = 2, adj = 0)

# x軸
axis(side = 1, at = month.from:month.to, labels = month.from:month.to, cex.axis = 1.5)

# y軸
axis(side = 2, las = 1, cex.axis = 1.5, line = -1.5)

# 加上網格線
grid()

# 圖例
legend("topright", 
        legend = paste0(2022:2024 - 1911, "年"), 
        col = color, 
        lwd = 2, 
        pch = 16,
        bty = "n",
        inset = c(-0.15, 0),
        xpd = TRUE,
        cex = 1.5)

# 每個點的數字
#text(x = year2022_monthly_count$月份, 
#     y = year2022_monthly_count$數量, 
#     labels = year_count$數量, 
#     pos = 3,
#     cex = 0.8)

# 補112、113年的線
lines(x = route_9806_year2023_monthly_count_up$月份, 
      y = route_9806_year2023_monthly_count_up$數量, 
      type = "o", 
      lwd = 2, 
      pch = 16, 
      cex = 1.5, 
      col = color[2])

lines(x = route_9806_year2024_monthly_count_up$月份, 
      y = route_9806_year2024_monthly_count_up$數量, 
      type = "o", 
      lwd = 2, 
      pch = 16, 
      cex = 1.5, 
      col = color[3])

dev.off()
```


# 111年至113年9806路線下半年總運量折線圖
```{r}
# 從route_9806_year2022_monthly_count、route_9806_year2023_monthly_count、route_9806_year2024_monthly_count篩選出7~12月的資料
route_9806_year2022_monthly_count_down <- route_9806_year2022_monthly_count %>% filter(月份 %in% sprintf("%02d", 7:12))
route_9806_year2023_monthly_count_down <- route_9806_year2023_monthly_count %>% filter(月份 %in% sprintf("%02d", 7:12))
route_9806_year2024_monthly_count_down <- route_9806_year2024_monthly_count %>% filter(月份 %in% sprintf("%02d", 7:12))

# 驗證
sum(route_9806_year2022_monthly_count_down$數量)
sum(route_9806_year2023_monthly_count_down$數量)
sum(route_9806_year2024_monthly_count_down$數量)

# 查看結果
print(route_9806_year2022_monthly_count_down)
print(route_9806_year2023_monthly_count_down)
print(route_9806_year2024_monthly_count_down)

# 儲存圖片
png("111年至113年9806路線下半年總運量.png", width = 15, height = 5, units = "in", res = 300, family = "kai")

# 繪圖
library(grDevices)

# 字體與圖寬
windowsFonts(kai = windowsFont("Microsoft JhengHei"))
par(family = "kai", mar = c(5, 6, 4, 10))

# 設定時間區間
month.from = 7
month.to = 12

# 先畫111年
color <- gray.colors(3)
plot(x = month.from:month.to,
     y = route_9806_year2022_monthly_count_down$數量,
     type = "o",
     lwd = 2,
     pch = 16,
     col = color[1],
     xlab = "月份",
     ylab = "搭乘次數",
     ylim = c(min(route_9806_year2022_monthly_count_down$數量, route_9806_year2023_monthly_count_down$數量, route_9806_year2024_monthly_count_down$數量) * 0.9,
              max(route_9806_year2022_monthly_count_down$數量, route_9806_year2023_monthly_count_down$數量, route_9806_year2024_monthly_count_down$數量) * 1.1),
     cex.main = 2,
     cex.lab = 2,
     cex.axis = 1.5,
     cex = 1.5,
     xaxt = "n",
     yaxt = "n",
     bty = "n")

# 標題
title(main = "111年至113年9806路線下半年總運量", cex.main = 2, adj = 0)

# x軸
axis(side = 1, at = month.from:month.to, labels = month.from:month.to, cex.axis = 1.5)

# y軸
axis(side = 2, las = 1, cex.axis = 1.5, line = -1.5)

# 加上網格線
grid()

# 圖例
legend("topright", 
        legend = paste0(2022:2024 - 1911, "年"), 
        col = color, 
        lwd = 2, 
        pch = 16,
        bty = "n",
        inset = c(-0.15, 0),
        xpd = TRUE,
        cex = 1.5)

# 每個點的數字
#text(x = year2022_monthly_count$月份, 
#     y = year2022_monthly_count$數量, 
#     labels = year_count$數量, 
#     pos = 3,
#     cex = 0.8)

# 補112、113年的線
lines(x = route_9806_year2023_monthly_count_down$月份, 
      y = route_9806_year2023_monthly_count_down$數量, 
      type = "o", 
      lwd = 2, 
      pch = 16, 
      cex = 1.5, 
      col = color[2])

lines(x = route_9806_year2024_monthly_count_down$月份, 
      y = route_9806_year2024_monthly_count_down$數量, 
      type = "o", 
      lwd = 2, 
      pch = 16, 
      cex = 1.5, 
      col = color[3])

dev.off()
```


# 112年至113年7月至12月路線9801TPASS搭乘次數折線圖
```{r}
# 從route_9801篩選出7~12月TPASS的資料
TPASS <- c("台東", "台東通勤月票", "臺東全區公路客運＋全臺鐵")
route_9801_7_to_12_TPASS <- route_9801 %>% filter(上車月 %in% sprintf("%02d", 7:12)) %>% filter(交易票種 %in% TPASS)
table(route_9801_7_to_12_TPASS$上車年)
route_9801_TPASS_112 <- route_9801_7_to_12_TPASS %>% filter(上車年 %in% 2023)
route_9801_TPASS_113 <- route_9801_7_to_12_TPASS %>% filter(上車年 %in% 2024)

# 計算
route_9801_TPASS_112_monthly_count <- route_9801_TPASS_112 %>% 
  count(上車月, name = "數量") %>% 
  rename(月份 = 上車月)
route_9801_TPASS_113_monthly_count <- route_9801_TPASS_113 %>% 
  count(上車月, name = "數量") %>% 
  rename(月份 = 上車月)

# 驗證
sum(route_9801_TPASS_112_monthly_count$數量)
sum(route_9801_TPASS_113_monthly_count$數量)

# 查看結果
print(route_9801_TPASS_112_monthly_count)
print(route_9801_TPASS_113_monthly_count)

# 儲存圖片
png("112年至113年7月至12月路線9801TPASS搭乘次數折線圖.png", width = 15, height = 5, units = "in", res = 300, family = "kai")

# 繪圖
library(grDevices)

# 字體與圖寬
windowsFonts(kai = windowsFont("Microsoft JhengHei"))
par(family = "kai", mar = c(5, 6, 4, 10))

# 設定時間區間
#month.from = 7
#month.to = 12

# 先畫113年
color <- gray.colors(3)
plot(x = route_9801_TPASS_113_monthly_count$月份,
     y = route_9801_TPASS_113_monthly_count$數量,
     type = "o",
     lwd = 2,
     pch = 16,
     col = color[2],
     xlab = "月份",
     ylab = "搭乘次數",
     ylim = c(min(route_9801_TPASS_112_monthly_count$數量, route_9801_TPASS_113_monthly_count$數量) * 0.9,
              max(route_9801_TPASS_112_monthly_count$數量, route_9801_TPASS_113_monthly_count$數量) * 1.1),
     cex.main = 2,
     cex.lab = 2,
     cex.axis = 1.5,
     cex = 1.5,
     xaxt = "n",
     yaxt = "n",
     bty = "n")

# 標題
title(main = "112年至113年7月至12月路線9801TPASS搭乘次數折線圖", cex.main = 2, adj = 0)

# x軸
axis(side = 1, at = route_9801_TPASS_113_monthly_count$月份, labels = route_9801_TPASS_113_monthly_count$月份, cex.axis = 1.5)

# y軸
axis(side = 2, las = 1, cex.axis = 1.5, line = -1.5)

# 加上網格線
grid()

# 圖例
legend("topright", 
        legend = paste0(2023:2024 - 1911, "年"), 
        col = color, 
        lwd = 2, 
        pch = 16,
        bty = "n",
        inset = c(-0.15, 0),
        xpd = TRUE,
        cex = 1.5)

# 每個點的數字
#text(x = year2022_monthly_count$月份, 
#     y = year2022_monthly_count$數量, 
#     labels = year_count$數量, 
#     pos = 3,
#     cex = 0.8)

# 補112年的線
lines(x = route_9801_TPASS_112_monthly_count$月份, 
      y = route_9801_TPASS_112_monthly_count$數量, 
      type = "o", 
      lwd = 2, 
      pch = 16, 
      cex = 1.5, 
      col = color[1])

dev.off()
```


# 112年至113年7月至12月路線9803TPASS搭乘次數折線圖
```{r}
# 從route_9803篩選出7~12月TPASS的資料
TPASS <- c("台東", "台東通勤月票", "臺東全區公路客運＋全臺鐵")
route_9803_7_to_12_TPASS <- route_9803 %>% filter(上車月 %in% sprintf("%02d", 7:12)) %>% filter(交易票種 %in% TPASS)
table(route_9803_7_to_12_TPASS$上車年)
route_9803_TPASS_112 <- route_9803_7_to_12_TPASS %>% filter(上車年 %in% 2023)
route_9803_TPASS_113 <- route_9803_7_to_12_TPASS %>% filter(上車年 %in% 2024)

# 計算
route_9803_TPASS_112_monthly_count <- route_9803_TPASS_112 %>% 
  count(上車月, name = "數量") %>% 
  rename(月份 = 上車月)
route_9803_TPASS_113_monthly_count <- route_9803_TPASS_113 %>% 
  count(上車月, name = "數量") %>% 
  rename(月份 = 上車月)

# 驗證
sum(route_9803_TPASS_112_monthly_count$數量)
sum(route_9803_TPASS_113_monthly_count$數量)

# 查看結果
print(route_9803_TPASS_112_monthly_count)
print(route_9803_TPASS_113_monthly_count)

# 儲存圖片
png("112年至113年7月至12月路線9803TPASS搭乘次數折線圖.png", width = 15, height = 5, units = "in", res = 300, family = "kai")

# 繪圖
library(grDevices)

# 字體與圖寬
windowsFonts(kai = windowsFont("Microsoft JhengHei"))
par(family = "kai", mar = c(5, 6, 4, 10))

# 設定時間區間
#month.from = 7
#month.to = 12

# 先畫113年
color <- gray.colors(3)
plot(x = route_9803_TPASS_113_monthly_count$月份,
     y = route_9803_TPASS_113_monthly_count$數量,
     type = "o",
     lwd = 2,
     pch = 16,
     col = color[2],
     xlab = "月份",
     ylab = "搭乘次數",
     ylim = c(min(route_9803_TPASS_112_monthly_count$數量, route_9803_TPASS_113_monthly_count$數量) * 0.9,
              max(route_9803_TPASS_112_monthly_count$數量, route_9803_TPASS_113_monthly_count$數量) * 1.1),
     cex.main = 2,
     cex.lab = 2,
     cex.axis = 1.5,
     cex = 1.5,
     xaxt = "n",
     yaxt = "n",
     bty = "n")

# 標題
title(main = "112年至113年7月至12月路線9803TPASS搭乘次數折線圖", cex.main = 2, adj = 0)

# x軸
axis(side = 1, at = route_9803_TPASS_113_monthly_count$月份, labels = route_9803_TPASS_113_monthly_count$月份, cex.axis = 1.5)

# y軸
axis(side = 2, las = 1, cex.axis = 1.5, line = -1.5)

# 加上網格線
grid()

# 圖例
legend("topright", 
        legend = paste0(2023:2024 - 1911, "年"), 
        col = color, 
        lwd = 2, 
        pch = 16,
        bty = "n",
        inset = c(-0.15, 0),
        xpd = TRUE,
        cex = 1.5)

# 每個點的數字
#text(x = year2022_monthly_count$月份, 
#     y = year2022_monthly_count$數量, 
#     labels = year_count$數量, 
#     pos = 3,
#     cex = 0.8)

# 補112年的線
lines(x = route_9803_TPASS_112_monthly_count$月份, 
      y = route_9803_TPASS_112_monthly_count$數量, 
      type = "o", 
      lwd = 2, 
      pch = 16, 
      cex = 1.5, 
      col = color[1])

dev.off()
```


# 112年至113年7月至12月路線9805TPASS搭乘次數折線圖
```{r}
# 從route_9805篩選出7~12月TPASS的資料
TPASS <- c("台東", "台東通勤月票", "臺東全區公路客運＋全臺鐵")
route_9805_7_to_12_TPASS <- route_9805 %>% filter(上車月 %in% sprintf("%02d", 7:12)) %>% filter(交易票種 %in% TPASS)
table(route_9805_7_to_12_TPASS$上車年)
route_9805_TPASS_112 <- route_9805_7_to_12_TPASS %>% filter(上車年 %in% 2023)
route_9805_TPASS_113 <- route_9805_7_to_12_TPASS %>% filter(上車年 %in% 2024)

# 計算
route_9805_TPASS_112_monthly_count <- route_9805_TPASS_112 %>% 
  count(上車月, name = "數量") %>% 
  rename(月份 = 上車月)
route_9805_TPASS_113_monthly_count <- route_9805_TPASS_113 %>% 
  count(上車月, name = "數量") %>% 
  rename(月份 = 上車月)

# 驗證
sum(route_9805_TPASS_112_monthly_count$數量)
sum(route_9805_TPASS_113_monthly_count$數量)

# 查看結果
print(route_9805_TPASS_112_monthly_count)
print(route_9805_TPASS_113_monthly_count)

# 儲存圖片
png("112年至113年7月至12月路線9805TPASS搭乘次數折線圖.png", width = 15, height = 5, units = "in", res = 300, family = "kai")

# 繪圖
library(grDevices)

# 字體與圖寬
windowsFonts(kai = windowsFont("Microsoft JhengHei"))
par(family = "kai", mar = c(5, 6, 4, 10))

# 設定時間區間
#month.from = 7
#month.to = 12

# 先畫113年
color <- gray.colors(3)
plot(x = route_9805_TPASS_113_monthly_count$月份,
     y = route_9805_TPASS_113_monthly_count$數量,
     type = "o",
     lwd = 2,
     pch = 16,
     col = color[2],
     xlab = "月份",
     ylab = "搭乘次數",
     ylim = c(min(route_9805_TPASS_112_monthly_count$數量, route_9805_TPASS_113_monthly_count$數量) * 0.9,
              max(route_9805_TPASS_112_monthly_count$數量, route_9805_TPASS_113_monthly_count$數量) * 1.1),
     cex.main = 2,
     cex.lab = 2,
     cex.axis = 1.5,
     cex = 1.5,
     xaxt = "n",
     yaxt = "n",
     bty = "n")

# 標題
title(main = "112年至113年7月至12月路線9805TPASS搭乘次數折線圖", cex.main = 2, adj = 0)

# x軸
axis(side = 1, at = route_9805_TPASS_113_monthly_count$月份, labels = route_9805_TPASS_113_monthly_count$月份, cex.axis = 1.5)

# y軸
axis(side = 2, las = 1, cex.axis = 1.5, line = -1.5)

# 加上網格線
grid()

# 圖例
legend("topright", 
        legend = paste0(2023:2024 - 1911, "年"), 
        col = color, 
        lwd = 2, 
        pch = 16,
        bty = "n",
        inset = c(-0.15, 0),
        xpd = TRUE,
        cex = 1.5)

# 每個點的數字
#text(x = year2022_monthly_count$月份, 
#     y = year2022_monthly_count$數量, 
#     labels = year_count$數量, 
#     pos = 3,
#     cex = 0.8)

# 補112年的線
lines(x = route_9805_TPASS_112_monthly_count$月份, 
      y = route_9805_TPASS_112_monthly_count$數量, 
      type = "o", 
      lwd = 2, 
      pch = 16, 
      cex = 1.5, 
      col = color[1])

dev.off()
```


# 112年至113年8月至12月路線9806TPASS搭乘次數折線圖
```{r}
# 從route_9806篩選出7~12月TPASS的資料
TPASS <- c("台東", "台東通勤月票", "臺東全區公路客運＋全臺鐵")
route_9806_8_to_12_TPASS <- route_9806 %>% filter(上車月 %in% sprintf("%02d", 8:12)) %>% filter(交易票種 %in% TPASS)
table(route_9806_8_to_12_TPASS$上車年)
route_9806_TPASS_112 <- route_9806_8_to_12_TPASS %>% filter(上車年 %in% 2023)
route_9806_TPASS_113 <- route_9806_8_to_12_TPASS %>% filter(上車年 %in% 2024)

# 計算
route_9806_TPASS_112_monthly_count <- route_9806_TPASS_112 %>% 
  count(上車月, name = "數量") %>% 
  rename(月份 = 上車月)
route_9806_TPASS_113_monthly_count <- route_9806_TPASS_113 %>% 
  count(上車月, name = "數量") %>% 
  rename(月份 = 上車月)

# 驗證
sum(route_9806_TPASS_112_monthly_count$數量)
sum(route_9806_TPASS_113_monthly_count$數量)

# 查看結果
print(route_9806_TPASS_112_monthly_count)
print(route_9806_TPASS_113_monthly_count)

# 儲存圖片
png("112年至113年8月至12月路線9806TPASS搭乘次數折線圖.png", width = 15, height = 5, units = "in", res = 300, family = "kai")

# 繪圖
library(grDevices)

# 字體與圖寬
windowsFonts(kai = windowsFont("Microsoft JhengHei"))
par(family = "kai", mar = c(5, 6, 4, 10))

# 設定時間區間
#month.from = 7
#month.to = 12

# 先畫113年
color <- gray.colors(3)
plot(x = route_9806_TPASS_113_monthly_count$月份,
     y = route_9806_TPASS_113_monthly_count$數量,
     type = "o",
     lwd = 2,
     pch = 16,
     col = color[2],
     xlab = "月份",
     ylab = "搭乘次數",
     ylim = c(min(route_9806_TPASS_112_monthly_count$數量, route_9806_TPASS_113_monthly_count$數量) * 0.9,
              max(route_9806_TPASS_112_monthly_count$數量, route_9806_TPASS_113_monthly_count$數量) * 1.1),
     cex.main = 2,
     cex.lab = 2,
     cex.axis = 1.5,
     cex = 1.5,
     xaxt = "n",
     yaxt = "n",
     bty = "n")

# 標題
title(main = "112年至113年8月至12月路線9806TPASS搭乘次數折線圖", cex.main = 2, adj = 0)

# x軸
axis(side = 1, at = route_9806_TPASS_113_monthly_count$月份, labels = route_9806_TPASS_113_monthly_count$月份, cex.axis = 1.5)

# y軸
axis(side = 2, las = 1, cex.axis = 1.5, line = -1.5)

# 加上網格線
grid()

# 圖例
legend("topright", 
        legend = paste0(2023:2024 - 1911, "年"), 
        col = color, 
        lwd = 2, 
        pch = 16,
        bty = "n",
        inset = c(-0.15, 0),
        xpd = TRUE,
        cex = 1.5)

# 每個點的數字
#text(x = year2022_monthly_count$月份, 
#     y = year2022_monthly_count$數量, 
#     labels = year_count$數量, 
#     pos = 3,
#     cex = 0.8)

# 補112年的線
lines(x = route_9806_TPASS_112_monthly_count$月份, 
      y = route_9806_TPASS_112_monthly_count$數量, 
      type = "o", 
      lwd = 2, 
      pch = 16, 
      cex = 1.5, 
      col = color[1])

dev.off()
```


# 計算月票使用比例
```{r}
TPASS <- c("台東", "台東通勤月票", "臺東全區公路客運＋全臺鐵")

# 9801
# 計算112年所有票種的各月份總人次
route_9801_112_all_monthly_count <- route_9801 %>%
  filter(上車年 == 2023, 上車月 %in% sprintf("%02d", 7:12)) %>%
  count(上車月, name = "總人次") %>%
  rename(月份 = 上車月) %>%
  mutate(月份 = factor(月份, levels = sprintf("%02d", 7:12)))

# 將月票資料和總人次資料合併
route_9801_TPASS_112_ratio <- route_9801_TPASS_112_monthly_count %>%
  left_join(route_9801_112_all_monthly_count, by = "月份") %>%
  mutate(比例 = 數量 / 總人次 * 100)

# 查看結果
print(route_9801_TPASS_112_ratio)

# 計算113年所有票種的各月份總人次
route_9801_113_all_monthly_count <- route_9801 %>%
  filter(上車年 == 2024, 上車月 %in% sprintf("%02d", 7:12)) %>%
  count(上車月, name = "總人次") %>%
  rename(月份 = 上車月) %>%
  mutate(月份 = factor(月份, levels = sprintf("%02d", 7:12)))

# 將月票資料和總人次資料合併
route_9801_TPASS_113_ratio <- route_9801_TPASS_113_monthly_count %>%
  left_join(route_9801_113_all_monthly_count, by = "月份") %>%
  mutate(比例 = 數量 / 總人次 * 100)

# 查看結果
print(route_9801_TPASS_113_ratio)


# 9803
# 計算112年所有票種的各月份總人次
route_9803_112_all_monthly_count <- route_9803 %>%
  filter(上車年 == 2023, 上車月 %in% sprintf("%02d", 7:12)) %>%
  count(上車月, name = "總人次") %>%
  rename(月份 = 上車月) %>%
  mutate(月份 = factor(月份, levels = sprintf("%02d", 7:12)))

# 將月票資料和總人次資料合併
route_9803_TPASS_112_ratio <- route_9803_TPASS_112_monthly_count %>%
  left_join(route_9803_112_all_monthly_count, by = "月份") %>%
  mutate(比例 = 數量 / 總人次 * 100)

# 查看結果
print(route_9803_TPASS_112_ratio)

# 計算113年所有票種的各月份總人次
route_9803_113_all_monthly_count <- route_9803 %>%
  filter(上車年 == 2024, 上車月 %in% sprintf("%02d", 7:12)) %>%
  count(上車月, name = "總人次") %>%
  rename(月份 = 上車月) %>%
  mutate(月份 = factor(月份, levels = sprintf("%02d", 7:12)))

# 將月票資料和總人次資料合併
route_9803_TPASS_113_ratio <- route_9803_TPASS_113_monthly_count %>%
  left_join(route_9803_113_all_monthly_count, by = "月份") %>%
  mutate(比例 = 數量 / 總人次 * 100)

# 查看結果
print(route_9803_TPASS_113_ratio)


# 9805
# 計算112年所有票種的各月份總人次
route_9805_112_all_monthly_count <- route_9805 %>%
  filter(上車年 == 2023, 上車月 %in% sprintf("%02d", 7:12)) %>%
  count(上車月, name = "總人次") %>%
  rename(月份 = 上車月) %>%
  mutate(月份 = factor(月份, levels = sprintf("%02d", 7:12)))

# 將月票資料和總人次資料合併
route_9805_TPASS_112_ratio <- route_9805_TPASS_112_monthly_count %>%
  left_join(route_9805_112_all_monthly_count, by = "月份") %>%
  mutate(比例 = 數量 / 總人次 * 100)

# 查看結果
print(route_9805_TPASS_112_ratio)

# 計算113年所有票種的各月份總人次
route_9805_113_all_monthly_count <- route_9805 %>%
  filter(上車年 == 2024, 上車月 %in% sprintf("%02d", 7:12)) %>%
  count(上車月, name = "總人次") %>%
  rename(月份 = 上車月) %>%
  mutate(月份 = factor(月份, levels = sprintf("%02d", 7:12)))

# 將月票資料和總人次資料合併
route_9805_TPASS_113_ratio <- route_9805_TPASS_113_monthly_count %>%
  left_join(route_9805_113_all_monthly_count, by = "月份") %>%
  mutate(比例 = 數量 / 總人次 * 100)

# 查看結果
print(route_9805_TPASS_113_ratio)


# 9806
# 計算112年所有票種的各月份總人次
route_9806_112_all_monthly_count <- route_9806 %>%
  filter(上車年 == 2023, 上車月 %in% sprintf("%02d", 7:12)) %>%
  count(上車月, name = "總人次") %>%
  rename(月份 = 上車月) %>%
  mutate(月份 = factor(月份, levels = sprintf("%02d", 7:12)))

# 將月票資料和總人次資料合併
route_9806_TPASS_112_ratio <- route_9806_TPASS_112_monthly_count %>%
  left_join(route_9806_112_all_monthly_count, by = "月份") %>%
  mutate(比例 = 數量 / 總人次 * 100)

# 查看結果
print(route_9806_TPASS_112_ratio)

# 計算113年所有票種的各月份總人次
route_9806_113_all_monthly_count <- route_9806 %>%
  filter(上車年 == 2024, 上車月 %in% sprintf("%02d", 7:12)) %>%
  count(上車月, name = "總人次") %>%
  rename(月份 = 上車月) %>%
  mutate(月份 = factor(月份, levels = sprintf("%02d", 7:12)))

# 將月票資料和總人次資料合併
route_9806_TPASS_113_ratio <- route_9806_TPASS_113_monthly_count %>%
  left_join(route_9806_113_all_monthly_count, by = "月份") %>%
  mutate(比例 = 數量 / 總人次 * 100)

# 查看結果
print(route_9806_TPASS_113_ratio)

```


# 計算運量變化率
```{r}
# 9801
route_9801_TPASS_112_monthly_count <- route_9801_TPASS_112_monthly_count %>% 
  rename(數量_112 = 數量)
route_9801_TPASS_113_monthly_count <- route_9801_TPASS_113_monthly_count %>% 
  rename(數量_113 = 數量)
route_9801_TPASS_difference <- inner_join(route_9801_TPASS_112_monthly_count, route_9801_TPASS_113_monthly_count, by = "月份") %>%
  mutate(變化率 = (數量_113 - 數量_112) / 數量_112 * 100)

# 檢查結果
print(route_9801_TPASS_difference)

# 9803
route_9803_TPASS_112_monthly_count <- route_9803_TPASS_112_monthly_count %>% 
  rename(數量_112 = 數量)
route_9803_TPASS_113_monthly_count <- route_9803_TPASS_113_monthly_count %>% 
  rename(數量_113 = 數量)
route_9803_TPASS_difference <- inner_join(route_9803_TPASS_112_monthly_count, route_9803_TPASS_113_monthly_count, by = "月份") %>%
  mutate(變化率 = (數量_113 - 數量_112) / 數量_112 * 100)

# 檢查結果
print(route_9803_TPASS_difference)

# 9805
route_9805_TPASS_112_monthly_count <- route_9805_TPASS_112_monthly_count %>% 
  rename(數量_112 = 數量)
route_9805_TPASS_113_monthly_count <- route_9805_TPASS_113_monthly_count %>% 
  rename(數量_113 = 數量)
route_9805_TPASS_difference <- inner_join(route_9805_TPASS_112_monthly_count, route_9805_TPASS_113_monthly_count, by = "月份") %>%
  mutate(變化率 = (數量_113 - 數量_112) / 數量_112 * 100)

# 檢查結果
print(route_9805_TPASS_difference)

# 9806
route_9806_TPASS_112_monthly_count <- route_9806_TPASS_112_monthly_count %>% 
  rename(數量_112 = 數量)
route_9806_TPASS_113_monthly_count <- route_9806_TPASS_113_monthly_count %>% 
  rename(數量_113 = 數量)
route_9806_TPASS_difference <- inner_join(route_9806_TPASS_112_monthly_count, route_9806_TPASS_113_monthly_count, by = "月份") %>%
  mutate(變化率 = (數量_113 - 數量_112) / 數量_112 * 100)

# 檢查結果
print(route_9806_TPASS_difference)

```


# Book
```{r}
# 另自GitHub下載TDX與TWspdata套件
devtools::install_github("ChiaJung-Yeh/NYCU_TDX")
devtools::install_github("ChiaJung-Yeh/TWspdata")
devtools::install_github("yutannihilation/ggsflabel")

# 載入套件
library(dplyr)
library(tidyr)
library(lubridate)
library(sf)
library(TDX)
library(TWspdata)
library(ggspatial)
library(osmdata)
library(ggplot2)
library(ggmap)
library(ggspatial)
library(ggrepel)
library(ggsflabel)

# 資料介接

# 台鐵路線站點資料
TRA_stationofline = Rail_StationOfLine(access_token = get_token(client_id = "611211102-1ac44595-8796-4227", client_secret = "f4ac0044-835c-4310-b720-d3c111a3994e"), 
                                       operator = "TRA", 
                                       out = FALSE)
head(TRA_stationofline)

# 台北捷運路線資料
TRTC_railshape = Rail_Shape(access_token = get_token(client_id = "611211102-1ac44595-8796-4227", client_secret = "f4ac0044-835c-4310-b720-d3c111a3994e"), 
                            operator = "TRTC", 
                            dtype = "sf", 
                            out = FALSE)
TRTC_railshape

# 台北捷運站點資料
TRTC_station = Rail_Station(access_token = get_token(client_id = "611211102-1ac44595-8796-4227", client_secret = "f4ac0044-835c-4310-b720-d3c111a3994e"), 
                            operator = "TRTC", 
                            dtype = "sf", 
                            out = FALSE)

# 繪製台北捷運路網與站點地圖
ggplot() + 
  geom_sf(data = TRTC_railshape, aes(color = LineName)) + 
  scale_color_manual(values = c("淡水信義線" = "#d90023", "板南線" = "#0a59ae", "松山新店線" = "#107547", "中和新蘆線" = "#f5a818", "文湖線" = "#b57a25")) + 
  geom_sf(data = TRTC_station)


windowsFonts(A = windowsFont("標楷體"))
windowsFonts(B = windowsFont("Times New Roman"))
taiwan_town
table(taiwan_village$COUNTYNAME)
miaoli = filter(taiwan_village, COUNTYNAME == "苗栗縣") %>% 
  dplyr::select(VILLCODE, COUNTYNAME, TOWNNAME, VILLNAME) %>% 
  st_transform(crs = 3826)
bus_stop_city = Bus_StopOfRoute(access_token = get_token(client_id = "611211102-1ac44595-8796-4227", client_secret = "f4ac0044-835c-4310-b720-d3c111a3994e"),
                                county = "MiaoliCounty",
                                dtype = "sf",
                                out = FALSE)
bus_stop_city = st_transform(bus_stop_city, crs = 3826)
bus_shape_city = Bus_Shape(access_token = get_token(client_id = "611211102-1ac44595-8796-4227", client_secret = "f4ac0044-835c-4310-b720-d3c111a3994e"),
                           county = "MiaoliCounty",
                           dtype = "sf")
bus_shape_city = st_transform(bus_shape_city, crs = 3826)
bus_stop_intercity = Bus_StopOfRoute(access_token = get_token(client_id = "611211102-1ac44595-8796-4227", client_secret = "f4ac0044-835c-4310-b720-d3c111a3994e"),
                                     "Intercity",
                                     dtype = "sf")
bus_stop_intercity = st_transform(bus_stop_intercity, crs = 3826)
bus_stop_intercity = st_intersection(bus_stop_intercity, miaoli$geometry)
bus_route = Bus_Route(access_token = get_token(client_id = "611211102-1ac44595-8796-4227", client_secret = "f4ac0044-835c-4310-b720-d3c111a3994e"),
                      "Intercity")
bus_route = filter(bus_route, BusRouteType == 12)$SubRouteUID
bus_stop_intercity = filter(bus_stop_intercity, SubRouteUID %in% bus_route)
bus_shape_intercity = Bus_Shape(access_token = get_token(client_id = "611211102-1ac44595-8796-4227", client_secret = "f4ac0044-835c-4310-b720-d3c111a3994e"),
                                "Intercity", dtype = "sf")
bus_shape_intercity = st_transform(bus_shape_intercity, crs = 3826)
bus_shape_intercity = filter(bus_shape_intercity, SubRouteUID %in% bus_stop_intercity$SubRouteUID)
ggplot()+
  geom_sf(data = miaoli, color = "#E0E0E0", fill = "#BEBEBE")+
  geom_sf(data = st_boundary(filter(taiwan_town, 
                                    COUNTYNAME == "苗栗縣")), color = "#7B7B7B")+
  geom_sf(data = bus_shape_intercity, color = "#004B97")+
  geom_sf(data = bus_stop_intercity, size = 1, color = "#004B97")+
  geom_sf(data = bus_shape_city, color = "red")+
  geom_sf(data = bus_stop_city, size = 1, color = "red")+
  geom_sf_text_repel(data = filter(taiwan_town, COUNTYNAME == "苗栗縣"), 
                     aes(label = TOWNNAME, geometry = geometry), family = "A", size = 4, 
                     color = "#6C6C6C", fonface = "bold")+
  theme_void()
miaoli_grid = st_make_grid(miaoli, cellsize = 200) %>% 
  st_sf()
miaoli_grid = st_intersection(miaoli_grid, miaoli)
road_buf = st_buffer(Miaoli_Road_Network, 500)
road_buf = st_union(road_buf)
miaoli_grid_road = st_intersects(miaoli_grid, road_buf)
miaoli_grid_road[100:105]
road_inter = lengths(miaoli_grid_road)>0
road_inter[100:110]
miaoli_grid = miaoli_grid[road_inter,]
miaoli_grid = data.frame(GridID = c(1:nrow(miaoli_grid)), miaoli_grid) %>% 
  st_sf()
road_inter[100:105]
miaoli_stop = rbind(st_buffer(bus_stop_city, 500),
                    st_buffer(bus_stop_intercity, 500))
miaoli_stop_buf = st_buffer(miaoli_stop, 500)
miaoli_grid_bus = st_intersection(miaoli_grid_center, 
                                  miaoli_stop_buf[, c("SubRouteUID", "SubRouteName", "StopUID", "StopName", "Direction", "StopSequence")])




```


# 實作
```{r}
# 另自GitHub下載TDX與TWspdata套件
devtools::install_github("ChiaJung-Yeh/NYCU_TDX")
devtools::install_github("ChiaJung-Yeh/TWspdata")

# 載入套件
library(dplyr)
library(tidyr)
library(lubridate)
library(sf)
library(TDX)
library(TWspdata)
library(ggspatial)
library(osmdata)
library(ggplot2)
library(ggmap)
library(ggspatial)
library(fda)
library(rnaturalearth)

# 台東縣公車路線站點資料，並匯出地理資料
Taitung_bus_station = Bus_StopOfRoute(access_token = get_token(client_id = "611211102-1ac44595-8796-4227", client_secret = "f4ac0044-835c-4310-b720-d3c111a3994e"),
                                      county = "TaitungCounty", 
                                      dtype = "sf", 
                                      out = FALSE)

# 台東縣市區公車路線資料
#9801 = 市區循環
#9803 = 陸海空線A
#9805 = 陸海空線B
#9806 = 陸海空線C
Taitung_bus_route = Bus_Route(access_token = get_token(client_id = "611211102-1ac44595-8796-4227", client_secret = "f4ac0044-835c-4310-b720-d3c111a3994e"), 
                              county = "TaitungCounty", 
                              out = FALSE)
Taitung_bus_shape = Bus_Shape(access_token = get_token(client_id = "611211102-1ac44595-8796-4227", client_secret = "f4ac0044-835c-4310-b720-d3c111a3994e"), 
                              county = "TaitungCounty", 
                              dtype = "sf", 
                              out = FALSE)


# 用站點資料生 bbox
bbox <- st_bbox(Taitung_bus_station)

# 從 OSM 擷取背景元素（例如 highway）
osm_bg <- opq(bbox = bbox) %>% add_osm_feature(key = "highway") %>% osmdata_sf()

# 畫圖
ggplot() +
  geom_sf(data = osm_bg$osm_lines, color = "gray80", size = 0.3) +
  geom_sf(data = Taitung_bus_shape, aes(color = SubRouteName), size = 1) +
  geom_sf(data = Taitung_bus_station, aes(color = SubRouteName), size = 2, shape = 21, fill = "white") +
  scale_color_discrete(name = "台東縣市區公車") +
  labs(title = "台東縣市區公車路線圖") +
  coord_sf(xlim = c(bbox["xmin"], bbox["xmax"]), ylim = c(bbox["ymin"], 22.8), expand = TRUE)+
  theme_minimal()
ggsave("台東縣市區公車路線圖.png", bg = "white")


```

# Test

```{r}



```


# 運量概括
```{r}
mytable <- table(year(combined_df$上車日期) - 1911, combined_df$路線編號)[,1:4]
addmargins(mytable, margin = 2)
prop.table(mytable, margin = 1) %>% round(2)

# 數量資料（轉成 data frame）
count_df <- as.data.frame(mytable) %>% rename(年份 = Var1, 路線 = Var2, 數量 = Freq)

# 比例資料
prop_df <- prop.table(mytable, margin = 1) %>% as.data.frame() %>% rename(年份 = Var1, 路線 = Var2, 比例 = Freq)

# 合併 數量 和 比例
combined_bar_df <- left_join(count_df, prop_df, by = c("年份", "路線"))

# 把 年份 轉成數值（避免 ggplot 軸錯亂）
combined_bar_df$年份 <- as.numeric(as.character(combined_bar_df$年份))

# 總量（折線圖資料）
total_df <- rowSums(mytable) %>%
  as.data.frame() %>%
  rename(總量 = ".") %>%
  mutate(年份 = as.numeric(rownames(.)))

# 繪圖
ggplot(combined_bar_df, aes(x = 年份, y = 數量, fill = 路線)) +
  geom_bar(stat = "identity", position = position_dodge(width = 0.9)) +
  geom_text(aes(label = scales::percent(比例, accuracy = 0.1)),
            position = position_dodge(width = 0.9), 
            vjust = -0.5, size = 3) +
  geom_line(data = total_df, aes(x = 年份, y = 總量),
            inherit.aes = FALSE, color = "black", linewidth = 1) +
  geom_point(data = total_df, aes(x = 年份, y = 總量),
             inherit.aes = FALSE, color = "black") +
  scale_fill_grey(start = 0.3, end = 0.8) +
  labs(title = "111年至113年普悠瑪客運運量趨勢",
       y = "搭乘次數", x = "") +
  theme_minimal()



ggsave("111年至113年111-113年台東市區客運運量統計.png", bg = "white")
dev.off()
```